# Logboek PWAC - Stijn Appeldoorn

## Inhoud
- [Leerdoelen](#leerdoelen)
- [Week 1 - Pregame](#week-1---pregame)
- [Week 2 - Sprint 1 (1/2)](#week-2---sprint-1-12)
- [Week 3 - Sprint 1 (2/2)](#week-3---sprint-1-22)
- [Week 4 - Sprint 2 (1/2)](#week-4---sprint-2-12)
- [Week 5 - Sprint 2 (2/2)](#week-5---sprint-2-22)
- [Week 6 - Sprint 3 (1/2)](#week-6---sprint-3-12)
- [Week 7 - Sprint 3 (2/2)](#week-7---sprint-3-22)
- [Week 8 - Postgame](#week-8---postgame)

## Leerdoelen
> Mijn **eerste leerdoel** is om te leren taken los te laten door de 80/20-regel toe te passen en prioriteiten te stellen, zodat ik efficiÃ«nter werk en minder in details blijf hangen.

> mijn **tweede leerdoel** is om documentatie bij te houden volgens de SCRUM-methode, door deze wekelijks te updaten en feedback van het team te verwerken, zodat de documentatie actueel en bruikbaar blijft.

## Week 1 - Pregame
### Ma 11-11-2024
| Uren | Taak | Met Wie | Resultaten | Emotie | Link |
| ---- | ---- | ------- | ---------- | ------ | ---- |
| 2 | Workshop userstories | Alle PWAC studenten, Fritz | De workshop was informatief en het was fijn om de stof te herhalen/verduidelijken waar nodig. Aan het einde van de presentatie begon het wel wat langdradig te worden. | ğŸ˜´ | [Workshop 1: userstories](https://aim-cnp.github.io/pwac/docs/workshops/user-stories-en-acceptatiecriteria) |
| 0.5 | Dagplanning maken | Groepsgenoten | We hebben een dagplanning op een whiteboard gemaakt met wat vandaag moet gebeuren en waar we vandaag een begin aan moeten maken. | ğŸ‘ | |
| 1 | Mailen docenten en opdrachtgever | Groepsgenoten | We hebben alle betrokken docenten en de opdrachtgever gemaild met wanneer zij beschikbaar zijn voor een eerste gesprek. | ğŸ“¨ | |
| 3 | Gezamenlijke grondige kennismaking | Groepsgenoten | De kennismaking duurde langer dan verwacht, maar hier hebben we wel een hoop inzichten over ons groepje en over elkaar over opgedaan. | ğŸ˜Š | |
| 1 | PvA en userstories | Ik | Aan het einde van de dag is ons groepje begonnen met het PvA en aan het opstellen van de userstories. Ik ben hier begonnen met H7 van het PvA. | ğŸŒƒ | |

### Di 12-11-2024
| Uren | Taak | Met Wie | Resultaten | Emotie | Link |
| ---- | ---- | ------- | ---------- | ------ | ---- |
| 2 | PvA H7 | Ik | Aan het begin van de ochtend ben ik verder gegaan met H7 van het PvA. Deze heb ik af gekregen voor ons gesprek met Michel en Helen. H7 is nog niet gecontroleerd door iemand anders uit ons groepje. | ğŸ˜Š | |
| 1 | Gesprek met Michel en Helen | Groepsgenoten, Michel, Helen | Tussen 11:00 en 11:45 hebben wij een gesprek gehad met Michel en Helen over hun rollen en voor algemene vragen vanuit het team. Wij hebben tijdens dit gesprek ook meteen de eerste afspraken gemaakt zoals wanneer Michel komt kijken bij de DSU en wanneer we de retrospective houden. | ğŸ§‘â€ğŸ« | |
| 0.5 | PvA H5 en H7 controlleren | Ik, Eva | Na het gesprek heb ik H5 van het PvA dat Eva heeft geschreven gecontrolleerd, en heeft Eva H7 gecontrolleerd. Er waren bij ons allebei wat kleine wijzigingen voor bijvoorbeeld typfouten, maar voor de rest zag het er goed uit. | ğŸ” | |
| 1.5 | PvA H8 | Ik | Na de pauze ben ik begonnen aan H8 van het PvA. | ğŸ˜ | |
| 0.5 | Uitnodigingen versturen | Ik | Ook heb ik in de middag de uitnodigingen voor de DSU met Michel, en de retrospective met Michel en Helen verstuurd. | ğŸ—“ï¸ | |
| 1 | Userstories | Groepsgenoten | Aan het einde van de dag zijn wij als groep door de bedachte userstories gelopen en hebben we over verbeteringen gebrainstormd. | ğŸ§  | |

### Wo 13-11-2024
> Vandaag heb ik veel tijd besteed aan H8 van het PvA. Dit komt omdat wij vandaag veel bezig zijn geweest met overleggen en brainstormen over de userstories, andere hoofdstukken van het PvA en over het gesprek met Robert. Deze onderbrekingen zijn niet allemaal in het logboek opgeschreven.

| Uren | Taak | Met Wie | Resultaten | Emotie | Link |
| ---- | ---- | ------- | ---------- | ------ | ---- |
| 1 | Userstories acceptatiecriteria controleren | Groepsgenoten | Voor het gesprek met Robert hebben wij de acceptatiecriteria van de userstories gecontroleerd. Hier hebben wij wat uitgebreide acceptatiecriteria omgezet naar eigen userstories, en hebben wij de userstories gecontroleerd op volledigheid. | ğŸ§ | |
| 1.5 | Gesprek met Robert | Groepsgenoten, Robert | Tussen 10:00 en 11:30 hebben wij een gesprek gehad met Robert over de userstories, de achtergrond van het project en de acceptatiecriteria. | ğŸ§‘â€ğŸ« | |
| 2 | OriÃ«nteren op de stagemarkt | Ik | Na het gesprek met Robert heb ik mij georiÃ«nteerd op de stagemarkt. Ik ben bij veel bedrijven geweest maar weet nog niet precies wat ik zoek in een stage. Gelukkig heeft het nu nog geen haast. | ğŸŒğŸ˜µâ€ğŸ’« | [ISAS Bedrijvenmarkt nieuwsbericht](https://isas.han.nl/Default.aspx?F=NieuwsDetails&Eigenaar=AIM&Datum=2024-10-16&Titel=Bedrijvenmarkt&Return=Nieuws) |
| 1.5 | PvA H8 | Ik | PvA H8 afgemaakt | ğŸ˜ | |
| 2 | PvA doornemen | Groepsgenoten | PvA met z'n allen doorgenomen en vragen bereid voor het gesprek met Helen morgen | ğŸ¤” | |

### Do 14-11-2024
| Uren | Taak | Met Wie | Resultaten | Emotie | Link |
| ---- | ---- | ------- | ---------- | ------ | ---- |
| 1 | PvA vragen formuleren | Groepsgenoten | De opmerkingen die we in het PvA hadden geschreven hebben we omgezet naar concrete vragen voor Helen. | ğŸ¤”â“ | |
| 1 | Gesprek met Helen | Groepsgenoten, Helen | Tussen 10:00 en 11:00 hebben wij een gesprek gehad met Helen over het PvA. Zij heeft al onze vragen kunnen beantwoorden, heeft ons feedback gegeven en heeft een paar voorbeelden genoemd van wat wel en niet in het PvA hoeft. | ğŸ§‘â€ğŸ« | |
| 5 | PvA aanpassen | Groepsgenoten | Na het gesprek met Helen hebben wij het PvA aangepast naar aanleiding van de feedback en de antwoorden van Helen. Tijdens het aanpassen zijn we ook nog veel in gesprek geweest om elkaar beter te leren kennen, elkaar feedback te geven en te praten over eerder gegeven feedback. | ğŸ¤”ğŸ¤¯ | |
| 0.5 | Inleverdeadlines in agenda zetten | Ik | Ik heb Inleverdeadlines die voor het hele team gelden in de teams agenda gezet | ğŸ“… | |

### Vr 15-11-2024
| Uren | Taak | Met Wie | Resultaten | Emotie | Link |
| ---- | ---- | ------- | ---------- | ------ | ---- |
| 2.5 | PvA afronden | Groepsgenoten | Vandaag hebben we het PvA afgerond. We hebben het PvA doorgenomen en hebben heel veel gedicussieerd over wat er wel en niet in moet, en wat aangepast moet worden | ğŸ¤”ğŸ¤¯ | |
| 1 | Gesprek met Michel | Groepsgenoten, Michel | Tussen 11:30 en 12:30 hebben wij een gesprek gehad met Michel over H6 van het PvA, waarna we zijn afgedwaald naar praten over de vorige periode | ğŸ˜ŠğŸ§‘â€ğŸ« | |
| 4 | PvA afronden | Groepsgenoten | Na het gesprek met Michel zijn we verder gegaan met discussiÃ«ren over het PvA, aanpassingen maken en puntjes op de i zetten. Daarna hebben we het succesvol ingeleverd | ğŸ¤”ğŸ˜´ | [PvA Pittige PenguÃ¯ns](https://hannl.sharepoint.com/:w:/r/teams/AIM-ICT-CNP-sep24-PittigePinguns/Gedeelde%20documenten/PvA%20pittige%20pinguins.docx?d=w720086af1a7443e2b0e8c7dfc483f4c1&csf=1&web=1&e=meVYX6) |

## Week 2 - Sprint 1 (1/2)
### Ma 18-11-2024
| Uren | Taak | Met Wie | Resultaten | Emotie | Link |
| ---- | ---- | ------- | ---------- | ------ | ---- |
| 0.25 | Daily standup | Groepsgenoten | We hebben de daily standup gedaan en hebben besproken wat we vandaag gaan doen. Het was nog niet helemaal duidelijk, want er stond een sprint planning met Robert ingepland waar onze plannen op gebaseerd op zouden zijn. | ğŸŒ… | |
| 0.25 | Dagplanning maken | Groepsgenoten | We hebben een dagplanning gemaakt met wat er vandaag moet gebeuren. Ook dit was in grote lijnen, omdat het nog niet zeker was wat de taken zouden zijn na de sprint planning met Robert | ğŸ—“ï¸ | |
| 2.5 | Userstories bijwerken en taken maken/koppelen | Groepsgenoten | Voor de sprint planning is het de bedoeling dat we alvast een voorstel opzetten. VÃ³Ã³r het maken van die taken kwamen we erachter dat de userstories nog wat werk vereisden. Daarna hadden we vlug de taken gemaakt en een opzet gemaakt van de userstories die wij deze sprint zouden doen | ğŸ¤”ğŸ§‘â€ğŸ’» | |
| 1 | Sprint planning | Groepsgenoten, Robert | Tussen 12:30 en 13:30 hebben wij een sprint planning gehad met Robert. Hier hebben we de userstories en taken doorgenomen en gekeken of alles duidelijk was. Robert had een paar dingen op te merken, maar die opmerkingen zouden nog wel een hoop werk vereisen. | ğŸ§‘â€ğŸ« | | |
| 2.5 | OpenAPI contract | Yuillian, ik | Na de sprint planning zijn Yuillian en ik begonnen met het opstellen van het openAPI contract. We hebben eerst alle mogelijke endpoints bedacht, waar ze voor zijn en voor welke rollen ze bedoeld zijn. Daarna zijn we begonnen met het API contract zelf, met de juiste syntax. Hier hebben we alle endpoints al in verwerkt, maar de details per endpoint moeten nog opgeschreven worden. | ğŸ¤” | [openAPI contract](../openAPI.yaml) |

### Di 19-11-2024
| Uren | Taak | Met Wie | Resultaten | Emotie | Link |
| ---- | ---- | ------- | ---------- | ------ | ---- |
| 0.5 | Daily standup | Groepsgenoten, Michel | We hebben de daily standup gedaan en hebben besproken wat we vandaag gaan doen. Michel heeft meegekeken, en heeft ons naderhand geholpen met reflecteren. Hij heeft gezegd dat het aan het einde van de DSU duidelijk moet zijn wat er vandaag af is en of we nog op schema lopen voor de sprint goal | ğŸŒ… | |
| 2.5 | OpenAPI en ERD | Yuillian, ik | Na de daily standup zijn Yuillian en ik verder gegaan met het openAPI contract. We de endpoints uitgebreid met mogelijke responses en zijn begonnen aan de schema's. Bij de schema's was het bij sommige endpoints niet duidelijk wat er geretourneerd moest worden, omdat we nog niet precies weten wat er in de database komt. Daarom zijn we begonnen met het ERD. | ğŸ¤” | [openAPI contract](../openAPI.yaml) |
| 0.5 | Gesprek met Michel | Groepsgenoten, Michel | Tussen 13:15 en 14:45 kwam Michel langs om te praten over de userstories, taken zodat we weten of we de taken zo goed hadden opgesteld. Ook hebben we een coach gesprek gepland voor morgen 3 uur 's middags | ğŸ§‘â€ğŸ« | |
| 0.5 | API en ERD uitleggen | Groepsgenoten | Na het gesprek met Michel hebben we de rest van het groepje bijgepraat over wat we gedaan hebben met het openAPI contract en het ERD. De rest van de groep kwam met goede ideÃ«n en kritiek. Ook ik zag hierdoor dat we een paar dingen hadden gemist, en verkeerd op hadden geschreven. Bij het bespreken van het ERD ontstond er een discussie over de hoeveelheid koppeltabellen in het ERD. Pedro noemde het "een vlammenwerper gebruiken waar een knuppel genoeg is". Hij wilde dat we het ERD voor nu simpeler maakten, en dat we later nog konden uitbreiden. Ik was het hier niet mee eens, omdat ik het ERD later niet wilde aanpassen, en omdat we aan het einde van deze sprint sowieso een 3e normaalvorm ERD en DB moeten hebben. De rest van het groepje was het hier uiteindelijk ook mee eens na wat discussie en argumenten, waarop pedro zei dat we het dan maar zo doen. Hier kwam ik toch nog op terug, want ik wilde niet dat we voor deze oplossing zouden gaan omdat het 4v1 was, want dat is geen teamwork. Daarop reageerde Pedro dat hij het niet erg vond en dat hij het er mee eens was dat we het zo oplossen. | ğŸ¤”ğŸ”¥ | |
| 2 | Planning poker | Groepsgenoten | Na de discussie over het ERD zijn we begonnen met planning poker. We zijn begonnen met per userstory de taken te bekijken en in te schatten hoeveel tijd er per taak nodig zou zijn. Hier hadden we papiertjes voor met de tekst 0.5, 1, 2, 3 en 4. Met deze aanpak zijn we tot en met issue 7 gekomen. | ğŸ§ âŒšğŸƒ | |

### Wo 20-11-2024
> Vandaag hebben we het er in het coach gesprek over gehad dat de rij 'Resultaten' specifiekere details moet krijgen met concrete voorbeelden en dat het vooral interesant is om uitzonderingen en dingen die niet volgens plan gaan op te schrijven.

| Uren | Taak | Met Wie | Resultaten | Emotie | Link |
| ---- | ---- | ------- | ---------- | ------ | ---- |
| 0.5 | DSU | Groepsgenoten | DSU gehouden, en de technieken die we gisteren met Michel hebben besproken gehanteerd, zoals doorvragen als er iets losjes wordt besproken en aan het eind vragen of we het sprint goal zullen halen | ğŸŒ… | |
| 1.5 | Reflectie op P1 | Groepsgenoten, Robert, aantal andere studenten | Feedback gegeven op de vakken uit P1 | ğŸ¤” | |
| 1.5 | Planning poker | Groepsgenoten | Planning poker afgemaakt. Yuillian deed het laatste half uur mee ivm 's ochtends thuiswerken ivm stakingen in OV. | ğŸ§ âŒšğŸƒ | |
| 0.5 | Taken verdeeld | Groepsgenoten | Eerste taken/userstories verdeeld voor sprint 1 | ğŸ‘ | |
| 1.25 | Coach gesprek | Groepsgenoten, Michel | Michel heeft gezegd dat het logboek specifieker moet met concrete voorbeelden, en vooral moet gaan over uitzonderingen en datgene wat interesant is tijdens een dag. | ğŸ˜Š | |
| 0.5 | Werken aan DB | Ik | ERD laatste controle en toen een heel klein begin gemaakt aan het ERD. | ğŸ˜¶ | |

### Do 21-11-2024
| Uren | Taak | Met Wie | Resultaten | Emotie | Link |
| ---- | ---- | ------- | ---------- | ------ | ---- |
| 0.5 | Begin H2 | Ik | Begin gemaakt aan de H2 database | ğŸ˜Š | |
| 2.5 | PvA doornemen | Ik | PvA doorgenomen voor het mondeling assessment | ğŸ“ƒğŸ¤” | |
| 1 | Mondeling assessment | Groepsgenoten, Michel, Helen | Mondeling assessment gehad. Michel gaf ons PvA een "opzich prima", wat een compiment is. Ik heb naar mijn gevoel goed meegedaan en dat bleek, want ons hele groepje heeft het gehaald | ğŸ˜Š | |
| 2.5 | API contract aanpassen | Yuillian, Ik | Ik had gekeken naar het API contract nadat Yuillian zei dat hij het af had. Ik zag nog een aantal dingen die niet klopten, zoals de naamgeving en de abstractheid van de schema's. Ik heb dit samen met Yuillian aangepast en recht getrokken met het ERD. | ğŸ¤”ğŸ§‘â€ğŸ’» | [openAPI contract](../openAPI.yaml) |
| 1.25 | ERD + DB aanpassen | Ik | ERD en DB aangepast naar aanleiding van de aanpassingen in het API contract, en door vooral te werken naar een "minimal viable product" | ğŸ˜ŠğŸ«  | |

### Vr 22-11-2024
| Uren | Taak | Met Wie | Resultaten | Emotie | Link |
| ---- | ---- | ------- | ---------- | ------ | ---- |
| 1 | H2 database | Ik | H2 database afgemaakt, zodat Yuillian (en de anderen) dit konden gebruiken voor hun userstories | ğŸ‘ | |
| 1 | Wireframe | Ik | Wireframe gemaakt voor US#12 | ğŸ§‘â€ğŸ¨ | [wireframe](https://github.com/AIM-CNP-sep24/project-cnp-pittige-pinguins/issues/66#issuecomment-2493463512) |
| 1.25 | Projectdetails voor studenten | Ik | Begonnen met taak #47 (projectdetails voor studenten) | ğŸ¤”ğŸ¥± | |
<!-- evt stuk opnemen over verkeerde interpretatie H2 db -->

## Week 3 - Sprint 1 (2/2)
## Ma 25-11-2024
| Uren | Taak | Met Wie | Resultaten | Emotie | Link |
| ---- | ---- | ------- | ---------- | ------ | ---- |
| 0.5 | pull requests bekijken | Ik | pull requests bekijken van Pedro en Yuillian. Pedro maakt zijn code voor nu puur zodat het op zijn eigen branch werkt (wat mij niet de slimste manier lijkt, maar zolang het goed op de main staat is het prima), en Yuillian voegt allemaal extra code toe (was mijn gedachte op dit moment) waardoor het erg vervelend is om te reviewen, omdat het allemaal andere technieken zijn als wat ons in de les is aangeleerd | ğŸ¤” | |
| 2 | verder met taak #47 | Ik | Verder gegaan met taak #47 (projectdetails voor studenten) | ğŸ¤” | [PR taak #47](https://github.com/AIM-CNP-sep24/project-cnp-pittige-pinguins/pull/84) |
| 0.5 | pull requests reviewen | Ik | Na het aanmaken van de PR voor taak #47 ben ik een deel van de openstaande pull requests gaan beoordelen, zoals afgesproken in het PvA | ğŸ˜ğŸ«  | |
| 1.5 | werken aan taak #48 | Ik | Begonnen aan taak #48 (klussen laten zien op projectdetailpagina) | ğŸ¤” | [PR taak #48](https://github.com/AIM-CNP-sep24/project-cnp-pittige-pinguins/pull/88) |

## Di 26-11-2024
> Ik heb vandaag niet zo veel geprogrammeerd als ik had gewild, omdat ik veel bezig ben geweest met het reviewen van pull requests. De hoeveelheid pull requests is iets om het over te hebben in de retrospective.

| Uren | Taak | Met Wie | Resultaten | Emotie | Link |
| ---- | ---- | ------- | ---------- | ------ | ---- |
| 0.5 | DSU | Groepsgenoten, Michel | DSU gehouden met Michel erbij. Michel vond dat de DSU goed ging, maar dat we alleen dingen hoeven te bespreken die NU relevant zijn. Ook stelt hij voor om vÃ³Ã³r de DSU te kijken hoeveel ussues er nog open staan en hoeveel tijd de bijbehorende taken nog zullen kosten. Dan kunnen we daat tijdens de DSU op inspelen | | |
| 1 | workshop over integratie | Groepsgenoten | Workshop over continuous integratie (CI) gevolgd. Ik had het idee dat het een stuk korter kon, met veel meer practische informatie, maar de kern was duidelijk. Laat github de unit tests uitvoeren waneer er wordt gemerged, en maak gebruik van github flow voor development met issue taken. | | |
| 4.5 | Pull Requests | Ik | Ik heb een groot deel van de dag besteed aan pull requests. Er stonden nog veel open, waarvan sommige al meerdere dagen open stonden. | | |
| 0.5 | CI pipeline | Stijn, Ik | Stijn geholpen met de CI pipeline voor het controleren van de storybook tests. Dit was niet zo makkelijk als van tevoren gedacht, maar uiteindelijk werken de Storybook interacties. De a11y wordt nog niet automatisch gecontrolleerd op fouten. | | |

## Wo 27-11-2024
| Uren | Taak | Met Wie | Resultaten | Emotie | Link |
| ---- | ---- | ------- | ---------- | ------ | ---- |
| 7 | Userstory 12 backend | Ik | Ik heb vandaag gewerkt aan de backend van projecten ophalen. Dit was mijn eerste backend werk in dit project. Doordat iedereen zijn eigen stijl had gehanteerd wist ik niet welke ik aan moest houden. Ik heb uiteindelijk Stijn W's stijl gekopieerd, omdat hij zo dicht mogenlijk bij de lesstof is gebleven. | ğŸ˜­ (unit tests) | [Userstory 12 backend](https://github.com/AIM-CNP-sep24/project-cnp-pittige-pinguins/issues/50) |

## Do 28-11-2024
| Uren | Taak | Met Wie | Resultaten | Emotie | Link |
| ---- | ---- | ------- | ---------- | ------ | ---- |
| 0.5 | US12 integratie | Ik | Ik heb de fetch() geschreven in de frontend. Dit ging sneller dan verwacht. | ğŸ˜Š | |
| 7.5 | PR merge conflicts | Groepsgenoten | We hebben vandaag heel veel PR's gemerged, en daar kwamen heel wat merge conflicts bij kijken. We hebben het inzicht gekregen dat deze manier van verschillende lagen aan branches niet werkt, en veel extra tijd en moeite kost. | ğŸ¥² | |

## Vr 29-11-2024
| Uren | Taak | Met Wie | Resultaten | Emotie | Link |
| ---- | ---- | ------- | ---------- | ------ | ---- |
| 0.5 | Laatste fixes | Groepsgenoten | We zijn iets eerder naar school gekomen om de laatste fixes te doen voor de sprint review. Dit is redelijk gelukt | ğŸ™ | |
| 1.5 | Sprint review | Groepsgenoten, Robert | We hebben de sprint review gehouden. Dit ging... oke. Het bleek dat we bij een paar userstories een enkele acceptatiecriteria hadden gemist, waardoor we officieel maar 2 userstories 'af' hadden. Voor de rest had ik het idee dat Robert het prima vond wat wij hadden gemaakt | ğŸ˜¬ | (notulen staan in teams) |
| 1 | Code van Yuillian | Groepsgenoten | Yuillian heeft wat ingewikkelde code laten zien waar wij allemaal vragen over hadden, en heeft het wat meer uitgelegd. Dit heeft mij heel erg geholpen. Ik hou namelijk niet van het lezen van al zijn code, maar met een voorbeeld wordt het een stuk duidelijker | ğŸ˜Š | |
| 1 | Teambuilding | Groepsgenoten | We hebben een potje pesten gespeeld om de sprint af te sluiten. Dit was erg gezellig | ğŸ‘ | |
| 1.25 | Retrospective | Groepsgenoten | We hebben de retrospective gehouden. Hier kwamen een aantal punten naar voren die we in de volgende sprint beter willen doen. We kregen naderhand wat feedback over dat er totaal geen structuur was, en dat we beter een vaste structuur kunnen aanhouden. We gingen van het ene naar het andere punt, en dat was niet te volgen voor Michel en Helen. | ğŸ¤” | |
| 0.5 | PvA aanpassingen | Groepsgenoten | We hebben nog wat aanpassingen gemaakt aan het PvA nav de feedback van de PvA assessment | âœï¸ | |

## Week 4 - Sprint 2 (1/2)
### Ma 2-12-2024
| Uren | Taak | Met Wie | Resultaten | Emotie | Link |
| ---- | ---- | ------- | ---------- | ------ | ---- |
| 1 | PR's mergen | Groepsgenoten | We hebben de openstaande PR's van sprint 1 gemerged | - | |
| 2.5 | Authorisatie implementeren | Groepsgenoten | Wij zijn tegen iets aan gelopen waardoor de session token niet wordt verstuurd naar de backend. Hier zijn we veel tijd aan kwijt geraakt, maar uiteindelijk bleek dat we requests stuurde naar 127.0.0.1 in plaats van localhost, waardoor de browser de session token niet meestuurde | ğŸ˜¡ | |
| 3.5 | Code refactoren | Groepsgenoten | We hebben iets gevonden in IntelliJ waarmee we live in dezelfde code kunnen werken. Dit heeft ons geloof ik veel tijd bespaart omdat we op deze manier merge conflicts konden voorkomen | ğŸ˜Š | |

### Di 3-12-2024
| Uren | Taak | Met Wie | Resultaten | Emotie | Link |
| ---- | ---- | ------- | ---------- | ------ | ---- |
| 2 | Mergen | Groepsgenoten | Verder met het mergen van de verschillende code op de front end | ğŸ˜ | |
| 1 | Sprint planning | Robert | Sprint planning met Robert. We hadden van tevoren bedacht om alle userstories die in sprint 1 niet af waren gekomen, gewoon mee te nemen naar sprint 2. Hiermee kwamen we al een heel eind met de sprint planning. Daarna zijn we wat off-topic gegaan en gepraat over wat we volgende sprint planning gaan doen. Namenlijk, dat we dan de ingewikkelde functionaliteiten gaan doen, zoals wat er gebeurt wanneer een aangenomen student zich wil afmelden. Dit had alleen niet meer zo veel te maken met de huidige sprint planning, dus het voelde een beetje als tijdverspilling | ğŸ˜ | (notulen staan in teams) |
| 3 | Mergen | Groepsgenoten | Verder met merges op frontend | ğŸ‘ | |

### Wo 4-12-2024
| Uren | Taak | Met Wie | Resultaten | Emotie | Link |
| ---- | ---- | ------- | ---------- | ------ | ---- |
| 0.5 | Wireframes #13 | Ik | Wireframes gemaakt voor de project detail pagina als de gebruiker is ingelogd als opdrachtgever | ğŸ˜Š | [wireframes](https://github.com/AIM-CNP-sep24/project-cnp-pittige-pinguins/issues/67) |
| 3 | #53 aanmeldingen | Ik | Aanmeldingen laten zien op de frontend | ğŸ˜Š| [taak #53](https://github.com/AIM-CNP-sep24/project-cnp-pittige-pinguins/issues/53) |

### Do 5-12-2024
| Uren | Taak | Met Wie | Resultaten | Emotie | Link |
| ---- | ---- | ------- | ---------- | ------ | ---- |
| 0.5 | Workshop reflectie | Helen | Helen heeft een workshop gegeven over reflecteren mbt leeruitkomst 10. | ğŸ‘©â€ğŸ« | |
| 0.5 | Robert | Robert | Robert kwam langs om te kijken hoe het ging | ğŸ§‘â€ğŸ« | |
| 4.5 | #53 aanmeldingen | Ik | Verder gegaan met de aanmeldingen laten zien op de frontend. Storybook tests geschreven en merge conflicts opgelost | ğŸ˜Š | [taak #53](https://github.com/AIM-CNP-sep24/project-cnp-pittige-pinguins/issues/53) |

### Vr 6-12-2024
| Uren | Taak | Met Wie | Resultaten | Emotie | Link |
| ---- | ---- | ------- | ---------- | ------ | ---- |
| 3 | PR's | Groepsgenoten | PR's bekenen en mergen | ğŸ˜Š | |
| 1 | Coach gesprek | Michel | Michel heeft ons laten zien waar wij op beoordeeld worden. Dit stelde mij gerust, want ik weet nu dat we goed bezig zijn | ğŸ§‘â€ğŸ« | |

## Week 5 - Sprint 2 (2/2)
### Ma 9-12-2024
| Uren | Taak | Met Wie | Resultaten | Emotie | Link |
| ---- | ---- | ------- | ---------- | ------ | ---- |
| 1 | Beschrijving bij accepteren/afwijzen | Ik | Ik was vergeten dat de opdrachtgever een opmerking moet kunnen toevoegen bij het accepteren of afwijzen van een aanmelding. Dit heb ik toegevoegd | ğŸ˜Š | |
| 2 | #41 | Ik | Aan de slag gegaan met het kunnen aanpassen van de skills van een taak. Dit ging prima, en ik heb er een mooi component voor gemaakt | ğŸ˜Š | [taak #41](https://github.com/AIM-CNP-sep24/project-cnp-pittige-pinguins/issues/41)
| 0.5 | Gesprek met Robert | Groepsgenoten, Robert | Gesprek met Robert over de 2e week van de sprint. We hebben het OAuth onderzoek laten zien, en we hadden ook nog wat extra user stories moeten laten zien, maar die waren we vergeten te maken. | ğŸ§‘â€ğŸ« | |
| 1 | Userstories | Groepsgenoten | Taken gemaakt van de overige userstories voor de 2e week van de sprint, om in te kunnen schatten of we die bij deze sprint kunnen doen | ğŸ§  | |
| 0.5 | 2e Gesprek met Robert | Groepsgenoten, Robert | We hebben de nieuwe taken voorgelegd en gezegd dat we denken dat we aan de huidige userstories genoeg werk hebben. Robert vond het prima dat wij het houden bij onze huidige user stories | ğŸ§‘â€ğŸ« | |

### Di 10-12-2024
| Uren | Taak | Met Wie | Resultaten | Emotie | Link |
| ---- | ---- | ------- | ---------- | ------ | ---- |
| 0.5 | DSU | Groepsgenoten, Michel | Michel had niet veel op te merken over de DSU. Hij vond dat het goed ging. We hadden tijdens de DSU het sprintbord op het grote scherm gezet, zodat we de taken en de tijden konden bekijken tijdens de DSU. | ğŸŒ… | |
| 1 | Workshop software guidebook | Groepsgenoten, Robert | Workshop over het software guidebook. Robert heeft uitgelegd wat er van ons verwacht wordt en welke hoofdstukken wij zullen moeten schrijven. Het software guidebook heeft ook deels betrekking op mijn leerdoel om op documentatie ook op de scrum manier bij te houden | ğŸ“– | [website](https://aim-cnp.github.io/pwac/workshops/software-guidebook) |
| 1 | Uitleg docker | Groepsgenoten | Stijn heeft onze DB overgezet naar Postgres op docker. Hij heeft uitgelegd hoe hij dit heeft gedaan en wat wij nog moeten doen om het aan de praat te krijgen. | ğŸ‹ | |
| 1 | Wireframes #7 | Eva, Ik | Wireframes gemaakt voor de skills op de persoonlijke pagina aanpassen | ğŸ˜Šâœï¸ | [wireframes](https://github.com/AIM-CNP-sep24/project-cnp-pittige-pinguins/issues/62) |

### Wo 11-12-2024
| Uren | Taak | Met Wie | Resultaten | Emotie | Link |
| ---- | ---- | ------- | ---------- | ------ | ---- |
| 3 | #130 | Ik | Aan de slag gegaan met het aantal aanmeldingen per taak laten zien op de homepage. Daarnaast ook een hoop kleine andere dingen gedaan waar ik afgeleid van raakte | ğŸ˜Š | |
| 2 | #40 | Ik | Gewerkt aan skills toevoegen aan profiel | ğŸ˜Š| [taak #40](https://github.com/AIM-CNP-sep24/project-cnp-pittige-pinguins/issues/40) |

### Do 12-12-2024
| Uren | Taak | Met Wie | Resultaten | Emotie | Link |
| ---- | ---- | ------- | ---------- | ------ | ---- |
| 0.25 | Skills opslaan fetch | Ik | Frontend fetch gemaakt voor het opslaan van de skills van een student | ğŸ‘ | |
| 2 | Logboek naar tabellen | Ik | Logboek notities omgezet naar tabellen | ğŸ˜| |
| 2.5 | Reflectie verslag | Ik | Werken aan het reflectie verslag. Ik had moeite met het bedenken van de structruur van het document, omdat het open-format is | ğŸ¤”| |
| 1 | Reflectie verslag | Groepsgenoten, Helen | Reflectie verslag doorgenomen met Helen en de rest van de groep. Ik heb feedback gekregen over de structuur van het document. Ik heb meteen het document aangepast, zodat het overeen komt met de feedback en zodat ik hier makkelijk verder aan kan werken | ğŸ§‘â€ğŸ« | |
| 1 | PR's | Groepsgenoten | PR's gereviewed zodat deze gemerged kunnen worden voor de sprint review morgenochtend om 9:30 | ğŸ˜Š| |
| 3-4 | Diverse taken | Ik | 's Avonds nog zo'n 3-4 uur gewerkt. Eerst storybook van skillsEditor, daarna aan van alles en nog wat... een hoop fixes voor kleine dingen die me opvielen/dwars zaten | ğŸ˜Š | |

### Vr 13-12-2024
| Uren | Taak | Met Wie | Resultaten | Emotie | Link |
| ---- | ---- | ------- | ---------- | ------ | ---- |
| 1 | PR's en bug fixes | Groepsgenoten | We hebben hard gewerkt aan PR's en laatste bug fixes voor de sprint review | ğŸ¤¯ | |
| 1 | Sprint review | Groepsgenoten, Robert | Sprint review met Robert. Het ging een stuk beter dan vorige sprint. We hadden een stuk of 10 user stories af, wat Robert volgens mij beter vond. Verder heb ik een hoop "mooi"s gehoord, wat mij het idee geeft dat hij onder de indruk was | ğŸ˜Š| |
| 1 | Voorbereiden op retro | Groepsgenoten | We hebben de spreekpunten voor de retro verzameld en opgeschreven. Tijdens het verzamelen van de spreekpunten ontstonden er eigenlijk al kleine discussies over de punten, wat eigenlijk niet de bedoeling was. Ik heb meerdere van dit soort discussies proberen te stoppen, maar dat lukte niet altijd | ğŸ¤”| |
| 1.25 | Retro | Groepsgenoten, Michel, Helen | Retro gehouden. Aan het begin, tijdens het terugblikken op de actiepunten van vorige sprint, bleven we erg lang hangen bij elk spreekpunt. Bij het 4e standpunt gooide ik in de groep dat dit best wel lang duurt, en dat we de rest maar even snel moeten doen, zodat we de standpunten voor DEZE retro kunnen bespreken. Ik denk dat dit afstamd van de feedback die Yuillian (de gespreksleider) vorige sprint review kreeg over dat hij bij standpunten bij iedereen langs moest gaan over wat zij er van vonden, ipv een vraag aan de groep stellen. Ik vermoed dat dit hetgene is waardoor het begin van deze retro een beetje lang duurde. | ğŸ¤”| |

## Week 6 - Sprint 3 (1/2)
### Ma 16-12-2024
> Pedro had vandaag zijn muziek via het bord aanstaan omdat hij zijn headset was vergeten. Dit was soms best afleidend, en ik denk dat dit gedeeltelijk heeft gezord dat ik aan het einde van de dag behoorlijk gaar was. De volgende keer zal ik mijn eigen headet opzetten, zodat ik me beter kan concentreren.

| Uren | Taak | Met Wie | Resultaten | Emotie | Link |
| ---- | ---- | ------- | ---------- | ------ | ---- |
| 1.75 | Uniforme pagina's | Ik | Aan het begin van de dag was ik alleen op school, door wat vertragingen met treinen en verstaapte teamgenoten. Ik heb gewerkt aan het uniform maken van de pagina's, waardoor deze allemaal dezelfde breedte en margins hebben. | ğŸ˜ğŸ˜Š| |
| 1 | Userstories | Groepsgenoten | Userstories bedacht voor de 3e sprint aan de hand van Pedro's notulen van de 2e sprint review | ğŸ§  | |
| 3.75 | Brainstormen over verwijderen | Stijn, ik | Met Stijn gewerkt aan het brainstormen over wat er gebreurt als bepaalde dingen verwijderd worden. Dit ging aan het begin wat moeizaam, omdat we niet precies wisten hoe we dit overzichtelijk op konden schrijven. Uiteindelijk hebben we een manier gevonden die ons wel beviel | ğŸ¤”| |

### Di 17-12-2024
> Vandaag was ik om 15:40 naar huis gegaan ivm de kerstmarkt van Vivare.

> Vandaag hebben we het gehad over wie het software guidebook wil maken. Pedro, Eva en ik hadden aangeboden om hier aan te werken, maar aan het einde van de dag hebben we besloten dat we er allemaal aan gaan werken, en dit op het sprintbord zetten als een userstory met de verschillende hoofdstukken als taken.

| Uren | Taak | Met Wie | Resultaten | Emotie | Link |
| ---- | ---- | ------- | ---------- | ------ | ---- |
| 0.5 | DSU | Groepsgenoten, Michel | DSU gehouden. Michel vond dat we wat laxer waren geworden sinds de vorige DSU. Hij hoorde vaak "doen we even", wat niet echt concreet is. Hier gaan we deze week aan werken | ğŸŒ… | |
| 1 | Brainstormen verwijderen | Stijn, ik | Verder gegaan met het brainstormen over wat er gebeurt als bepaalde dingen verwijderd worden | ğŸ¤” | |
| 1 | Sprint planning | Groepsgenoten, Robert | Sprint planning met Robert. We hadden van tevoren de userstories + taken gemaakt. Er waren een paar US voor 'volgende' sprint, en een paar nieuwe userstories waar we op kwamen tijdens de planning. Wij hebben Robert ook laten zien waar hij het bestand met het verwijderen brainstormen kan vinden, zodat hij dit zelf in alle rust kan lezen. Hier zal hij later nog op terug komen met evt. een verzoek voor aanpassingen | ğŸ§  | |
| 0.5 | Onnodige code verwijderen | Ik | Ik heb wat onnodige code verwijderd omtrend het bijhouden van session tokens, omdat dit nu via OAuth gaat | ğŸ‘ | |
| 2 | Acceptatiecriteria | Ik | Langzaam gewerkt aan de acceptatiecriteria van de nieuwe US. Deze middag was niet super productief. | ğŸ˜ | |

### Wo 18-12-2024
| Uren | Taak | Met Wie | Resultaten | Emotie | Link |
| ---- | ---- | ------- | ---------- | ------ | ---- |
| 2.5 | #236 (frontend skills toevoegen) | Ik | Aan het begin van de dag heb ik gewerkt aan het kunnen toevoegen van skills in de frontend | ğŸ˜Š | |
| 2 | #237 (backend skills toevoegen) | Ik | Skills toevoegen backend gemaakt | ğŸ‘ | |
| 1.5 | PR's | ik | Verschillende PR's nagekeken | ğŸ‘ | |

### Do 19-12-2024
| Uren | Taak | Met Wie | Resultaten | Emotie | Link |
| ---- | ---- | ------- | ---------- | ------ | ---- |
| 4 | #279 (skills goedkeuren/afwijzen) | Ik | Gewerkt aan de frontend van het goedkeuren/afwijzen van skills. Alle nieuwe skills hebben nu een andere kleur en een tooltip. | ğŸ˜Š | |
| 1 | PR's | ik | Verschillende PR's nagekeken | ğŸ‘ | |

### Vr 20-12-2024
> vandaag heel veel pull requests gedaan, zodat we zo weinig mogelijk open branches hebben voor de vakantie

| Uren | Taak | Met Wie | Resultaten | Emotie | Link |
| ---- | ---- | ------- | ---------- | ------ | ---- |
| 2 | #312 (backend skills goedkeuren/afwijzen) | Ik | Gewerkt aan de backend van het goedkeuren/afwijzen van skills, inclusief PR feedback aanpassignen | ğŸ‘ | |
| 1 | #252 (frontend skills goedkeuren/afwijzen) | Ik | Gewerkt aan de frontend van het goedkeuren/afwijzen van skills | ğŸ‘ | |

## Week 7 - Sprint 3 (2/2)
### Ma 6-1-2025
| Uren | Taak | Met Wie | Resultaten | Emotie | Link |
| ---- | ---- | ------- | ---------- | ------ | ---- |
| 1 | SGB H5 | Ik | SGB H5 van Stijn nakijken en updaten. Er waren een paar onlogische zinnen die ik heb aangepast, en ik heb heb er op gewezen dat een van de afbeeldingen niet klopte | ğŸ˜Š | |
| 4 | #252 (frontend skills goedkeuren/afwijzen) | Ik | Gewerkt aan het goedkeuren/afwijzen van skills in de frontend. | ğŸ‘ | |
| 1.5 | werken aan leeruitkomsten verslag | Ik | gewerkt aan het leeruitkomsten verslag | ğŸ˜ | |

### Di 7-1-2025
| Uren | Taak | Met Wie | Resultaten | Emotie | Link |
| ---- | ---- | ------- | ---------- | ------ | ---- |
| 0.25 | DSU | Groepsgenoten, Michel | DSU gehouden. We deden beter: steeds ingaan op de taken van het planbord. als daar staat dat je een paar uur nodig hebt is dat duidelijk. we waren concreet over wat we precies gaan doen vandaag (wat we niet waren voor de vakantie). We vragen uitleg als iets niet duidelijk is, dus daarvoor complimenten (voor al die pluspunten). | ğŸ˜Š | |
| 1 | reflectie verslag | Ik | gewerkt aan het reflectie verslag voor het gesprek met Helen | ğŸ˜ | |
| 0.5 | feedback vragen | Helen | feedback vragen over reflectie verslag aan Helen. Ik heb alleen gevraagd over structuur, en of ik gewoon de website aan moet houden met de leeruitkomsten. Verder heb ik veel mee geschreven met de vragen van de anderen | ğŸ˜Š | |
| 1 | Coachings gesprek | Groepsgenoten, Michel | "Coachings gesprek" met Michel. eigenlijk alleen SGB bekeken. "Deze mate van detail bevalt me wel" - Michel over ERD | ğŸ§‘â€ğŸ« | |
| 1 | Tests schrijven | Ik | tests schrijven voor #252 | ğŸ˜Š | |
| 0.5 | SkillsEditor quality of life | Ik | quality of life dingen na feedback van Eva: hele skill is klikbaar ipv alleen + of -, knop voor "alles weergeven" om alle verborgen skills te laten zien | ğŸ˜Š | |

### Wo 8-1-2025
| Uren | Taak | Met Wie | Resultaten | Emotie | Link |
| ---- | ---- | ------- | ---------- | ------ | ---- |
| 1.5 | PR van Yuillian nakijken | Ik | PR van Yuillian nakijken. (en geyapt over sportschool, en over invite link voor docenten/opdrachtgevers) | ğŸ˜Š | |
| 1.75 | #252 aanpassen | Ik | #252 aanpassen om een skill wijziging meteen aan te passen in DB. Ik zag pas dat dit moest nadat ik de acceptatiecriteria in de US ging nakijken. | ğŸ˜² | |
| 1.25 | #252 a11y feedback | Ik | #252 a11y feedback van Stijn aangepast (te weinig contrast in groene knop) | ğŸ˜Š | |
| 2.5 | PR's | Ik | Openstaande PR's nagekeken. Er waren er veel die nog open stonden, en de sprint review komt al dichter bij | ğŸ˜Š | |

### Do 9-1-2025
| Uren | Taak | Met Wie | Resultaten | Emotie | Link |
| ---- | ---- | ------- | ---------- | ------ | ---- |
| 1.25 | Werken aan #343 | Ik | Werken aan #343: filter op mijn skills. Alleen de skills laten zien die de student heeft in de filter van SkillsEditor | ğŸ˜Š | |
| 1.5 | PR's | Ik | PR's nagekeken | ğŸ˜Š | |
| 2.5 | #346 | Ik | #346 backend registreren code opslaan en afhandelen. Hier veel tijd aan besteed om een spring boot filter te implementeren. Ik wist van tevoren dat er een andere manier was, met veel redirects maar makkelijk te implementeren. Ik had ervoor gekozen om deze manier even aan de kant te schuiven en eerst uit te zoeken of het mogelijk is om een filter te gebruiken. Uiteindelijk helaas niet gelukt | ğŸ¤” | |
| 1.5 | PR's | Ik | PR's nagekeken | ğŸ˜ | |

### Vr 10-1-2025
| Uren | Taak | Met Wie | Resultaten | Emotie | Link |
| ---- | ---- | ------- | ---------- | ------ | ---- |
| 0.45 | Dev naar main | Groepsleden | Dev naar main en laatste PRs van yuillian daarna naar dev om op de dev branch de demo te doen | ğŸ˜Š | |
| 1 | Sprint review | Groepsgenoten, Robert | Sprint review met Robert. Ging erg goed. Robert had het er over dat hij onder de indruk was dat dit onze meest productieve sprint was. Ookal hebben wij unaniem niet echt dat gevoel | ğŸ˜Š | |
| 1.5 | Retro | Groepsgenoten | Retro gehouden. We moesten een paar keer dingen herhalen, maar we hebben hier goeie feedback over gekregen van Michel | ğŸ¤” | |
| 0.5 | Feedback over retro | Helen | Feedback over retro ontvangen van Helen | ğŸ˜ | |

## Week 8 - Postgame
### Ma 13-1-2025
| Uren | Taak | Met Wie | Resultaten | Emotie | Link |
| ---- | ---- | ------- | ---------- | ------ | ---- |
| 0.5 | Sprint planning | Robert | "sprint planning" met Robert. Eigenlijk alleen doorgenomen wat we deze sprint gaan doen qua werken aan documentatie, en de laatste programeer taken bespreken. Daarnaast wat feedback gekregen voor de demo: zorg voor meer testdata van kwaliteit. Dit ziet er mooi uit voor designers. | ğŸ˜Š | |
| 0.5 | Taken goed zetten op het planbord | Groepsgenoten | | ğŸ˜Š | |
| 0.5 | Iedereen feedback geven, en feedback ontvangen | Groepsgenoten | | ğŸ˜Š | |
| 4.25 | Reflectie verslag | Ik | Werken aan het reflectie verslag | ğŸ˜Š | |

### Di 14-1-2025
| Uren | Taak | Met Wie | Resultaten | Emotie | Link |
| ---- | ---- | ------- | ---------- | ------ | ---- |
| 0.5 | DSU | Groepsgenoten, Michel | DSU gehouden. Michel had niks op te merken, en vond het goed dat onze DSU meer een gesprek was dan een hoop aankondigingen | ğŸ˜Š | |
| 5 | #360 (API + ERD updaten) | Ik | Gewerkt aan het update van het API contract. Er miste een aantal endpoints, en een hoop van de datamodellen klopte niet meer | ğŸ‘ | |
| 2 | Reflectie verslag | Ik | Werken aan het reflectie verslag | ğŸ˜ | |

### Wo 15-1-2025
| Uren | Taak | Met Wie | Resultaten | Emotie | Link |
| ---- | ---- | ------- | ---------- | ------ | ---- |
| 2.5 | SGB | Ik | SGB doorgenomen en aanpassingen gemaakt aan: 1.1, 2.1, 3.3, 4.2, 5.1 | ğŸ‘ | |
| 0.75 | SGB voorleggen | Groepsgenoten, Michel | SGB voorleggen aan Michel, en laten zien dat we de feedback verwerkt hebben | ğŸ˜Š | |
| 1.5 | #360 | Ik | #360 API contract bijwerken afgerond | ğŸ˜Š | |
| 0.5 | Reflectie verslag | Ik | heel even werken aan het reflectie verslag H11 | ğŸ˜¢ | |

### Do 16-1-2025
| Uren | Taak | Met Wie | Resultaten | Emotie | Link |
| ---- | ---- | ------- | ---------- | ------ | ---- |
| 2.5 | Reflectie verslag | Ik | Reflectie verslag H11 afgemaakt, daarna gewerkt aan H10 leerdoel 1 | ğŸ‘ | |
| 0.5 | PR | Ik | Email update PR van Yuillian nagekeken. Alleen een rare dubbele functie tegen gekomen | ğŸ˜Š | |

### Vr 17-1-2025
| Uren | Taak | Met Wie | Resultaten | Emotie | Link |
| ---- | ---- | ------- | ---------- | ------ | ---- |
| 1 | "Code safari" | Groepsgenoten, Robert | Het uitleggen van mijn front-end code ging erg goed. Ik heb Robert uitgelegd over JSdoc, Typescript definities, useAuth hook en de AuthContext. Daarna heb ik wat useEffect's en setSelectedSkills uitgelegd. Hij had niks op te merken. | ğŸ˜Š | |
| 2 | Reflectie verslag | Ik | Reflectie verslag afgemaakt | ğŸ¥³ | |
