# Logboek Projectweek 1
## Maandag 11 november 2024
| Uren | Taak | Met Wie | Resultaten | Emotie | Link |
|------|------|---------|------------|--------|------|
| 3 | Aftrap van het project en workshop user stories en acceptatiecriteria | Studenten SE-profiel | Het was fijn om de kennis over hoe je user stories en acceptatiecriteria opstelt te herhalen. | ğŸ‘ | - |
| 1 | Korte kennismaking team, de opdracht gezamelijk doorgenomen en de weekplanning concreter uitgewerkt | Alle groepsleden | Nog wat onduidelijkheden over de opdracht en de begeleidende rollen. Gezamenlijk contact opgenomen met de docenten. Daarnaast de weekplanning concreter uitgewerkt en in teams geplaatst.| ğŸ¤” | - |
| 0,5 | Opzet van de hoofdstukken van het PvA gemaakt | Zelfstandig | De kennis over de opbouw van het PvA opnieuw doorgenomen en wat het doel is van de verschillende hoofdstukken. | ğŸ“‘ | - |
| 2 | Grondige kennismaking team | Alle groepsleden | Leerdoelen van elkaar doorgenomen en hoe wij elkaar kunnen ondersteunen hierbij. Nog niet helemaal duidelijk hoe wij dit het beste kunnen doen. Verder globaal kennis gemaakt met elkaar en doorgenomen wat onze sterke en zwakke punten zijn als team. | ğŸ«– | - |
| 0,5 | Ingelezen over randvoorwaarden PvA en begin gemaakt hieraan | Zelfstandig | Bij het I-Project bestonden onze randvoorwaarden uit 3 voorwaarden. Door mij te verdiepen in de lesstof van Professional Skills heb ik ingezien dat het opstellen van de juiste randvoorwaarden erg nuttig kan zijn. Tijdens het I-Project liepen wij bijvoorbeeld tegen het probleem aan dat wij soms lang moesten wachten op antwoord van de PO. Hierdoor konden wij niet verder werken aan de taken die van dit antwoord afhingen. Wij hadden niks geschreven in onze randvoorwaarden over de reactiesnelheid van de PO. Door dit voor dit project wel te doen, geef je duidelijk aan bij de PO wat je verwachtingen van hem zijn en zorg je dat het team zonder onnodige vertragingen kan doorwerken. | ğŸ™‚ | Zie hoofdstuk 5 Randvoorwaarden PvA |

## Dinsdag 12 november
| Uren | Taak | Met Wie | Resultaten | Emotie | Link |
|------|------|---------|------------|--------|------|
| 0,5 | Opstart en terugblik leerdoelen | Alle groepsleden | We weten niet zo goed hoe we elkaar met alle leerdoelen kunnen helpen. Een aantal leerdoelen zijn makkelijk te koppelen aan bijvoorbeeld een rol of een actie, maar dit geldt niet voor allemaal. | ğŸ¤” | - |
| 0,5 | DSU | Alle groepsleden | | ğŸ‘ | - |
| 1 | Randvoorwaarden PvA | Zelfstandig, in overleg met team | Overwogen aan wie welke randvoorwaarden gesteld moeten worden. | ğŸ“‘ | Zie hoofdstuk 5 Randvoorwaarden PvA |
| 1 | Kennismaking Coach en PS docent | Alle groepsleden, Coach en PS docent | Meer duidelijkheid over de opdracht en het project. Tevens zijn er afspraken gemaakt over het bijwonen van de DSU en de retrospectives. | ğŸ’¬ | Zie notulen in teamskanaal PP |
| 0,5 | Afronding Randvoorwaarden PvA | Zelfstandig | | ğŸ’­ | Randvoorwaarden PvA |
| 0,5 | Review van H2 en H7 PvA | Zelfstandig | Tijdens het reviewen van deze onderdelen realiseerde ik mij dat ik niet perse alle geschreven stukken zelf na hoef te kijken, en erop kan vertrouwen dat mijn teamgenoten zelf al een grondige review hebben uitgevoerd van hun eigen tekst. | ğŸ¥³ | Zie hoofdstuk 2 en hoofdstuk 7 PvA |
| 0,5 | Inlezen Projectgrenzen PvA | Zelfstandig | | ğŸ“– | Projectgrenzen PvA |
| 1 | Projectgrenzen PvA uitwerken | Zelfstandig, in overleg met team | Uitgewerkt wat de grenzen zijn voor ons project. Doorgenomen met de andere teamleden of zij nog toevoegingen hadden en deze bijgevoegd. | ğŸ§ | Projectgrenzen PvA |
| 1,5 | Brainstorm over user stories en applicatie, review van user stories | Alle groepsleden | Gerealiseerd dat wij nog wat vragen hebben over de opdracht en de opdrachtomschrijving. Gediscusieerd over de verwoording van de user stories, en hoe je user stories duidelijker kan formuleren | ğŸ§  | Zie bijlage user stories PvA |

## Woensdag 13 november
### Bedrijvenmarkt
| Uren | Taak | Met Wie | Resultaten | Emotie | Link |
|------|------|---------|------------|--------|------|
| 1 | Voorbereiding user stories meeting met PO | Alle groepsleden | Gediscussieerd over hoe acceptatiecriteria geformuleerd moeten worden. | ğŸ—£ï¸ | - |
| 1,5 | Gesprek PO | Alle groepsleden en PO | Gesprek gaf meer duidelijkheid over de opdracht. | ğŸ˜ | - |
| 1,5 | Bedrijvenmarkt |  |  | ğŸŒ | - |
| 1 | Afmaken en reviewen van hoofstuk Planning PvA | Zelfstandig, in overleg met groep | Overlegd welke afspraken wel en niet van belang zijn voor dit hoofdstuk. Wij hebben besloten om de afgesproken DSU's met de coach niet iedere week los op te nemen in de planning, maar bovenaan de tabel van de planning weer te geven. Natuurlijk zijn dit belangrijke feedbackmomenten voor het team. Echter hebben wij besloten dat dit niet in de tabel van de algehele planning opgenomen hoeft te worden. Wij vonden dat 'kleinere afspraken' zoals deze de tabel onoverzichtelijker maakte, en wilde hier liever de 'grotere meetings', zoals de reviews en de retrospectives, duidelijk in opnemen. Daarnaast hebben wij ook besloten om de ingeplande workshops hierin op te nemen. Dit zijn namelijk uren waarin wij niet aan gerichte projecttaken kunnen werken, maar wel bij aanwezig moeten zijn. Ook vergeten wij hierdoor zelf minder snel wanneer deze precies plaatsvinden. | ğŸ“† | - |
| 1 | Losse details afronden hoofdstukken PvA | Zelfstandig | | ğŸ“ | - |
| 2 | Grondige review alle hoofdstukken PvA voor meeting vragen PS docent | Alle groepsleden | Vragen geformuleerd over het PvA. | ğŸ‘“ | -    |

## Donderdag 14 november 
| Uren | Taak | Met Wie | Resultaten | Emotie | Link |
|------|------|---------|------------|--------|------|
| 1 | DSU, teamoverleg vragen PvA voor de meeting | Alle groepsleden | We hebben een aantal vragen concreter geformuleerd en een aantal nieuwe vragen vastgesteld. | ğŸ¤” | - |
| 1 | Gesprek om vragen te stellen aan PS docent over het PvA | Alle groepsleden, PS docent | Fijn om iets meer duidelijkheid te hebben over wat beter kan. | ğŸ’¬ | - |
| 1 | De ontvangen feedback noteren bij de desbetreffende hoofdstukken van het PvA | | Per hoofdstuk een overzicht uitgeschreven met wat aangepast moet worden in het PvA. | ğŸ“ | - |
| 2 | Feedback verwerken in het PvA | Zelfstandig, in overleg met groep | Onder andere gewerkt aan H8 paragraaf Github en opdrachtgever, H9 detailplanning | ğŸ“‹ | - |
| 1,5 | Feedbackgesprek, brainstorm over de opdracht | Stijn A, Pedro en ik | Besproken hoe de samenwerking tot nu toe verlopen is en feedback gegeven aan elkaar hierover. Gediscusieerd over leerdoelen en het project | ğŸ¥Š | - |

## Vrijdag 15 november 
| Uren | Taak | Met Wie | Resultaten | Emotie | Link |
|------|------|---------|------------|--------|------|
| 2 | PvA afronden | Alle groepsleden | Gezamelijk de eerste hoofdstukken van het PvA doorgenomen en afgerond. Grondig gediscussieerd over formuleringen en welke onderdelen onder welke hoofdstukken vallen. | ğŸ—£ï¸ | - |
| 1 | Gesprek met Coach | Alle groepsleden, Coach | Meer duidelijkheid over hoofdstuk 6 en hoofdstuk 10 van het PvA. | ğŸ’¬ | - |
| 4 | PvA afronden | Alle groepsleden | De rest van het PvA doorgenomen en afgerond. Vervolgens het PvA ingeleverd.  | ğŸ™‚ | - |

# Projectweek 2 - Sprint 1
## Maandag 18 november
| Uren | Taak | Met Wie | Resultaten | Emotie | Link |
|------|------|---------|------------|--------|------|
| 1 | Weekopstart en DSU | Alle groepsleden | Andere groep kwam langs voor overleg ureninschatting, DSU gehouden met het team, gezamelijk de dagplanning gemaakt | ğŸ“ | - | 
| 1 | Herinzien van de user stories | Alle groepsleden | We hebben een aantal user stories toegevoegd en user stories uitgesplitst in kleinere user stories | ğŸ’­ | - |
| 1,5 | Taken aanmaken voor de user stories en het uitschrijven van het kritieke pad | Zelfstandig, met Stijn en Stijn | We wisten niet meer precies hoe het kritiek pad eruit moest zien. Er was wat verwarring over welke taken echt afhankelijk zijn van elkaar, en wat het begin en eind is van ons kritieke pad. Uiteindeljk hebben we een foto gemaakt van ons kritieke pad en dit naar de PS docent gestuurd voor verdere informatie. Daarnaast hebben we subtaken aangemaakt voor de user stories ter voorbereiding van de sprint planning meeting. | ğŸ˜• | - |
| 1 | Sprintplaning met coach | Alle groepsleden, PO | Afspraken gemaakt over de user stories voor komende sprint. Feedback ontvangen op acceptatiecriteria en taken. | ğŸ’¬ | Zie notulen 18-11-2024 in teamskanaal PP |
| 0,5 | Doornemen en bijwerken van notulen | Pedro en ik | Notulen planningsmeeting doorgenomen, kleine aanpassingen gemaakt in de formulering. | ğŸ“‘ | - |
| 2,5 | Bijwerken van user stories/taken op het storyboard in GitHub aan de hand van de feedback uit de sprint planning | Pedro, Stijn W en ik | Discussie over verschillende interpretatie van de PO. Afspraak gemaakt voor morgenmiddag met Coach voor vragen en onduidelijkheden. | ğŸ¤” | - |

## Dinsdag 19 november
| Uren | Taak | Met Wie | Resultaten | Emotie | Link |
|------|------|---------|------------|--------|------| 
| 0,5 | DSU met Coach, dagplanning maken | Alle groepsgenoten | Feedback gekregen over onze DSU. Volgende keer zouden wij ook kunnen bespreken of wij verwachten het sprint doel te gaan halen qua tijd. | ğŸ“‹ | - |
| 1,5 | user stories afronden, controle van alle aangemaakte taken en criteria | Pedro, Stijn W en ik | Resterende taken aangemaakt en bijgewerkt. Acceptatiecriteria per taak toegevoegd. | ğŸ’­ | Zie GitHub issues |
| 1 | Wireframes uitdenken | Pedro, Stijn, Stijn en ik | Wij vonden het lastig om een beeld van de ingewikkeldere pagina's en de herbruikbare componenten in de applicatie te bedenken. Om hier als team een eenduidig beeld van te creeÃ«ren, hebben wij een brainstorm gehouden met behulp van het whiteboard. Na wat discussie hebben wij uiteindelijk de applicatie wat kunnen vormgeven. De overweging die hier van belang was, was wat er nu echt van belang is voor de student/opdrachtgever. Na hierop gefocused te hebben, kwamen wij vrij snel tot een gezamenlijke conclusie. Het lijkt mij hierdoor volgende keren ook fijn om eerst de belangen van de eindgebruikers in kaart te brengen (voor zover dit kan), en daarna te kijken hoe wij deze belangen uit kunnen werken. | ğŸ§  |  |
| 0,5 | Begin van de wireframes uitwerken (navbar) | Zelfstandig | De schetsen van de wireframes uit gaan werken in mid-fidelity wireframes. | ğŸ“ |  |
| 0,5 | Gesprek met Coach | Alle groepsleden, Coach | Taken besproken. | ğŸ’¬ |  |
| 1 | Review API contract en ERD | Alle groepsleden | Stijn A en Yuillian gaven een korte demo over hun ontwerp van het API contract. Hier ontstond wat discussie over, waarna er wat onderdelen zijn aangepast voor de afronding. | ğŸ§ | API contract |
| 2 | Planningpoker | Alle groepsleden | Planningpoker om estimates te schatten voor de taken. Dit duurde wat langer door discussie over het ERD en database gebruik. Dit zou ik volgende sprint denk ik liever niet meer aan het eind van de werkdag inplannen. Ik merkte dat de concentratie wat lager was, en er regelmatig discussie was tussendoor over andere zaken dan het indelen van de tijden. Door dit eerder op de dag te doen, denk ik dat er misschien meer focus is. | ğŸ—£ï¸ | Zie Storyboard GitHub |
| 1 | Invullen course evaluatie | Zelfstandig |  | ğŸ’­ |  |

## woensdag 20 november
| Uren | Taak | Met Wie | Resultaten | Emotie | Link | 
|------|------|---------|------------|--------|------|
| 0,5 | DSU en opstart | Alle groepsgenoten |  | ğŸ—£ï¸ |  |
| 1,5 | Course evaluatie gesprek | Studenten |  | ğŸ“‘ |  |
| 1,5 | Planningpoker afgerond | Alle groepsgenoten |  | âŒš |  |
| 0,5 | API contract reviewen na afronding | Alle groepsgenoten |  | ğŸ‘“ |  |
| 0,5 | Taken op het storyboard zetten en taken verdelen | Alle groepsleden | Ik ga werken aan user story 11 (homepagina). Dit lijkt mij een taak die wat lastiger is. Ik had al eerder bij mijn groepsgenoten aangegeven dat ik de theorie ken, maar dat ik het toepassen nog vrij lastig vind. Om deze reden ging mijn voorkeur uit naar een iets simpelere taak, waarbij ik de basisprincipes uit de lessen nog eens goed kon oefenen. Mijn groepsgenoten gaven aan dat een taak met iets meer uitdaging juist wel goed kan zijn om mee te oefenen. Ik heb aangegeven dat ik deze taak wel wil oppakken, maar dat ik verwacht hier wel wat langer mee bezig te zijn dan als iemand anders hieraan zou werken. Ook dat ik waarschijnlijk redelijk wat vragen ga hebben als ik echt vastloop. Dit vonden ze niet erg, dus ga ik aan user story 11 werken. Ik hoop dat ik het minder lastig ga vinden dan dat ik nu voorspel. Ik voel mij er zelf vervelend bij om erg over de estimate heen te gaan met de taken. Ik wil niet dat het team het idee heeft dat ik minder bijdraag dan de rest. | ğŸ¤” | Zie storyboard GitHub |
| 1,5 | Gesprek met Coach | Alle groepsleden, Coach | Uitzonderdingen opschrijven in plaats van schrijven om maar iets opgeschreven te hebben. | ğŸ’¬ |  |
| 1 | Wireframe user story 8 en 11 | Zelfstandig |  | ğŸ“ |  |

## Donderdag 21 november
### Vandaag ben ik iets eerder begonnen op school, omdat ik iets eerder weg moest.
| Uren | Taak | Met Wie | Resultaten | Emotie | Link | 
|------|------|---------|------------|--------|------|
| 0,5 | Branches klaarzetten, doornemen acceptatiecriteria front-end en back-end | Zelfstandig |  | ğŸ“ |  |
| 0,5 | DSU en opstart | Alle groepsleden |  | ğŸ’¬ |  | 
| 1,5 | Doornemen PvA en voorbereiding op het assessment | Zelfstandig |  | ğŸ‘“ |  |
| 1 | Assessment PvA | Alle groepsgenoten | Feedback gekregen om te verwerken in het PvA. | ğŸ—£ï¸ | | 
| 0,5 | Begin Backend US11 | Zelfstandig | Begonnen aan de backend van user story 11. Er stonden wat onduidelijkheden in het API, waardoor ik niet helemaal begreep hoe ik de data moest doorgeven aan de frontend volgens het contract. Dit heb ik nagevraagd bij Stijn A en Yuillian, die het API contract gemaakt hadden. Het contract was op een manier geschreven om het zo DRY mogelijk te maken. Dit zorgde er echter voor dat het niet echt meer te volgen was bij sommige onderdelen. Er is uiteindelijk besloten om nog een blik op het API contract te werpen, dus ik heb besloten om eerst bezig te gaan met de frontend taak. | ğŸ¤” |  | 
| 0,5 | API contract | Stijn A, Pedro, Yuillian en ik | Gediscussieerd over het API contract. | ğŸ’¬ |  |
| 2 | Frontend | Zelfstandig, met hulp van groepsgenoten | Tailwind component uitgezocht voor project card en aangepast. Uitklapbare rollen en skills toegevoegd. Dit ging nog redelijk goed. Het duurde wel wat langer, maar ik ben blij dat het werkt. | ğŸ™‚ |  |
| 0,5 | Werken aan logboek | Zelfstandig |  | ğŸ“‘ |  |

## Vrijdag 22 november
### Vandaag kon ik niet op school komen door OV problemen (stakingen en weersomstandigheden). Deze tijd heb ik in het weekend ingehaald.
| Uren | Taak | Met Wie | Resultaten | Emotie | Link | 
|------|------|---------|------------|--------|------|
| 1,5 | Projectcard | Zelfstandig | Geprobeerd de transitie van projectcard naar rolecard wat soepeler te laten verlopen. Nog niet helemaal gelukt. Besloten om dit even te laten liggen tot de volgende sprint, omdat het deze sprint om de werking van het component gaat. | ğŸ˜• |  |
| 2 | RoleCard en Skillbadge | Zelfstandig |  | ğŸ™‚ |  |
| 1,5 | BusinessCard | Zelfstandig |  | ğŸ™‚ |  |
| 1 | ProjectDashboard | Zelfstandig |  | ğŸ™‚ |  |

# Projectweek 3 - Sprint 1
## Maandag 25 november
| Uren | Taak | Met Wie | Resultaten | Emotie | Link |
|------|------|---------|------------|--------|------|
| 1 | Overleg vrijdag en pull requests besproken | Pedro, Stijn, Stijn en ik | Gezamenlijk bekeken wat er vrijdag/dit weekend is gedaan. Daarnaast gekeken naar de pull requests. | ğŸ™‚ |  |
| 1,5 | ProjectDashboard en to do's | Ik | Gewerkt aan ProjectDashboard en wat losse to do's uitgewerkt. Daarnaast met Stijn A overlegd over de wireframes en code (soortgelijke/dezelfde componenten). Daarnaast heeft hij laten zien hoe ik de hankleur in tailwind kan zetten. Verder heb ik mij gerealiseerd dat het handiger is om de frontend zelf ook meer op te splitsen in taken. Ik ben nu bezig met de taak "FrontEnd user story 11". Ik ben nu ongeveer op de helft denk ik. Ik merk dat ik een beetje het overzicht kwijt ben, omdat ik alles tegelijk aan het doen ben voor mijn gevoel. Vanaf de volgende taak wil ik taken verder opdelen in bijvoorbeeld de componenten en hiervoor dan eerst de code, de tests en een pull request van maken. Hierdoor kan ik de tijd beter inschatten en kunnen andere teamleden eerder eventueel gebruik maken van de componenten die ik al af heb. | ğŸ¤” |  | 
| 0,5 | DSU en overleg | Alle groepsleden | We hadden de DSU naar 11:45 verschoven, omdat Yuillian later aansloot en wij het fijn vonden om dit gezamenlijk fysiek te doen. Gemerkt dat ik dit zelf niet erg fijn vind, omdat ik dan steeds het gevoel heb dat ik niet echt geconcentreerd kan beginnen. Dit heb ik aangegeven en hier hebben we afspraken over gemaakt. We hebben afgesproken om de DSU tot uiterlijk 10 uur uit te stellen als iemand nog fysiek aanwezig kan zijn. Wordt dit later, dan houden de aanwezige teamleden de DSU, en wordt dit kort samengevat wanneer het andere teamlid op school komt. Daarnaast kan diegene ook hun eigen deel van de DSU doen. Als iemand de hele dag thuiswerkt via teams, kan het teamlid online aansluiten. | ğŸ“ |  |
| 1 | Uitlijning verbeterd van ProjectDashboard en op verzoek van Pedro RoleCard scrolbaar gemaakt | Zelfstandig, met hulp van Stijn A |  | ğŸ‘ |  |
| 2,5 | ProjectDashboard | Zelfstandig | ProjectDashboard in- en uitklapbaar gemaakt, samen met Pedro tabs probleem opgelost, data voor ProjectCards gebruiken etc. | ğŸ™‚ |  |

## Dinsdag 26 november
| Uren | Taak | Met Wie | Resultaten | Emotie | Link |
|------|------|---------|------------|--------|------|
| 0,5 | DSU met coach | Alle groepsleden | Momenteel werkt de remaining time tabel in GitHub nog niet. Hierdoor is het niet compleet inzichtelijk voor ons hoe wij ervoor staan met onze sprintvoortgang. | ğŸ’¬ |  | 
| 1 | Workshop Integratie | Alle groepsleden |  | ğŸ“ |  | 
| 0,5 | Leerdoelen | Zelfstandig | Gerealiseerd dat ik weinig actief met mijn leerdoelen bezig ben en vooral met het werken aan het project. Even een terugblik gedaan op mijn leerdoelen en de acties die ik had opgesteld in een apart bestand gezet. | ğŸ“‘ |  |
| 0,5 | Data ophalen front-end | Stijn A en Pedro | Ik begreep niet helemaal hoe de data die ik op de frontend binnen zou krijgen eruit zou komen te zien volgens het API contract. Volgens het huidige API contract mis ik data en heb ik deels andere, overbodige, data. Zelf had ik het niet helemaal handig aangepakt door veel statische data te gebruiken tijdens het uitlijnen van de frontend. Hierdoor was ik zelf een beetje het overzicht kwijt en had ik niet meer helemaal duidelijk welke data ik precies zou moeten doorgeven van het hoogste component naar het laagste component, in vergelijking met het API contract. Uiteindelijk, na overleg met Stijn en Pedro, besloten mij niet aan het API contract te houden en dit zelf opnieuw in te richten. | ğŸ¤” |  |
| 1,5 | Gesprek PSDocent | Alle groepsleden en PS docent | Zoals hierboven benoemd had ik het idee dat ik niet genoeg aan mijn leerdoelen werkte. Gerealiseerd dat ik veel onbewust al aan mijn leerdoelen werk. Ik ga mijn leerdoelacties nog eens herzien en kijken of ik deze kan bijstellen, zodat ik hier actiever mee bezig kan zijn tijdens het projectwerk. | ğŸ’¬ |  |
| 1 | Data doorgeven tussen componenten | Zelfstandig, met hulp van Pedro | | ğŸ’­ |  |
| 2 | Storybook | Zelfstandig | Storybooktests geschreven en de bijkomende accessibility problemen opgelost. Bij sommige story files krijg ik dezelfde error die ik niet opgelost krijg. | ğŸ˜• |  |

## Woensdag 27 november
| Uren | Taak | Met Wie | Resultaten | Emotie | Link |
|------|------|---------|------------|--------|------|
| 0,5 | Storybook | Zelfstandig | Errors opgelost. Zat een fout bij het importeren. Gister aan het eind van de dag overheen gekeken. | ğŸ‘“ |  |
| 0,5 | Pull Requests reviewen | Zelfstandig | Pull Request van Pedro gereviewd (46 frontend 8 simpele inlogpagina). | ğŸ“ | Zie Pull Requests GitHub | 
| 0,5 | DSU en opstart | Alle groepsleden | | ğŸ’¬ |  | 
| 1 | Storybook tests afgerond en Pull Request gemaakt | Zelfstandig |  | ğŸ“‘ |  |
| 1,5 | Pull Requests reviewen | Zelfstandig | Pull Requests gereviewd en Pedro geprobeerd te helpen. | ğŸ™‚ |  | 
| 0,5 | Wireframe US5 en klaarzetten branches | Zelfstandig, met hulp van Stijn en Stijn |  | ğŸ“‹ |  |
| 0,5 | FrontEnd US5 | Zelfstandig | Tailwind component modal uitgezocht en aangepast. | ğŸ“ |  |
| 1 | Review BackEnd US11 | Zelfstandig, met Pedro | Omdat de homepagina (US11) belangrijk is voor de sprint review van deze sprint, heeft Pedro de backend taak deels op zich genomen. Zo konden we garanderen dat de homepagina sowieso af is bij de sprint review. Ik heb doorgenomen wat hij heeft gemaakt, en hem feedback hierop gegeven. | ğŸ’¬ |  |
| 0,5 | Feedback verwerkt pull request FrontEnd US11 | Zelfstandig | Feedback gekregen om o.a. de kleurnaamgeving aan te passen. | ğŸ‘ |  |

## Donderdag 28 november
| Uren | Taak | Met Wie | Resultaten | Emotie | Link |
|------|------|---------|------------|--------|------|
| 1,5 | Data fetchen en merge met backend | Zelfstandig, in overleg met Pedro | Data fetchen toegevoegd aan de frontend i.p.v. statische data. Backend in overleg met het gehele team gemerged met frontend op de user story branche, vÃ³Ã³r afronding van de tests. We hebben ervoor gekozen om dit samen al op de user story branche te zetten, zodat we konden zien of de data goed doorgegeven werd tussen de backend en de frontend i.v.m. het incorrecte API contract. Omdat er eerst nog user story branches zijn voor de development branche was dit mogelijk. | ğŸ’­ |  |
| 0,5 | Images toegevoegd aan backend en tonen op frontend | Zelfstandig | Afbeeldingen toegevoegd aan de testdata. Daarnaast had ik de source niet goed staan in de frontend. Met behulp van Stijn A de juiste link hier geplaatst en dit probleem opgelost. | ğŸ™‚ | |
| 0,5 | Spacing TopSkills en uitlijning images aangepast | Zelfstandig | Afbeeldingen werden niet correct afgesneden. Met behulp van Stijn A dit op percentages gezet in plaats van pixels. Hierdoor is het bij alle afbeeldingen gelijk en daarnaast ook responsive. | ğŸ‘ |  |
| 1 | Nieuwe testdata toegevoegd en details in code aangepast | Zelfstandig |  | ğŸ™‚ |  |
| 1 | Pull Request naar development, merge conflicts opgelost | Pedro en ik |  | ğŸ“ |  |
| 0,5 | Storybooktests problemen (button, login) opgelost | Zelfstandig |  | ğŸ“‘ |  |
| 1 | Reviewen Pull Requests en errors oplossen | Zelfstandig, in overleg met team |  | ğŸ“‹ |  |

## Vrijdag 29 november
### Vandaag later op school aangesloten, omdat ik door het OV vertraging had (reistijd met 3 uur verlengd)
| Uren | Taak | Met Wie | Resultaten | Emotie | Link |
|------|------|---------|------------|--------|------|
| 0,5 | Uitleg van Yuillian over useFetch etc. | Alle groepsgenoten | De code van Yuillian is geavanceerder dan wat wij in de les geleerd hebben. Hierdoor waren er wat onduidelijkheden ontstaan. Deze heeft Yuillian toegelicht voor ons. | ğŸ‘ |  |
| 1 | Herhaling van review en Pedro feedback gegeven op zijn notulen | Pedro en ik | Pedro's notulen van de review doorgenomen. Daarnaast Pedro feedback op zijn notulen gegeven. Vaak schrijft hij korte zinnen of steekwoorden. Hierdoor is het op dat moment voor hem wel duidelijk wat hij bedoeld, maar niet voor anderen. Zonder toelichting begreep ik niet compleet wat hij bedoelde bij veel aantekeningen. Verder is de kans groot dat hij zelf over een tijdje ook niet meer weet wat hij bedoelde. Ik heb hem het advies gegeven om volledige zinnen op te schrijven, en te proberen er meer een verhaal van te maken. Ook is het handig om om verduidelijking te vragen als hij niet weet of hij het correct opschrijft. | ğŸ™‚ | Zie notulen review 1 in teamskanaal |
| 0,5 | Voorruitblik op retrospective | Alle groepsgenoten | Bespreekpunten uit de retrospective met het team doorgenomen. | ğŸ“ |  |
| 1 | Teambuilding | Alle groepsgenoten | We hebben een teambuildingopdacht gedaan om het groepsgevoel binnen het team te vergroten. | ğŸ§ |  |
| 1,5 | Retrospective | Alle groepsgenoten, coach en PSdocent | Ik heb deze retrospective, samen met Pedro, genotuleerd. O.a. de ontvangen feedback is te vinden in het teamskanaal. | ğŸ“ | Zie notulen retrospective 1 in teamskanaal |
| 0,5 | PvA feedback verwerkt | Alle groepsgenoten | Een deel van de feedback die wij ontvangen hebben bij het assessment verwerkt in het PvA. Dit is o.a. de feedback om te verduidelijken wie er wordt bedoeld met 'Opdrachtgever'. | ğŸ“‘ | Zie PvA in teamskanaal |
| 1 | Notulen herzien en verduidelijkt | Zelfstandig | Mijn notulen van de retrospective een andere format gegeven en duidelijker opgeschreven. Deze notulen gedeeld met Pedro en hier samen naar gekeken. | ğŸ“‹ | Zie teamskanaal notulen retrospective 1 |
| 1 | Frontend US 5 | Zelfstandig | Gewerkt aan de frontend van US 5. Dit is de studentaanmelding met motivatiebrief. | ğŸ™‚ |  |

# Projectweek 4 - Sprint 2
## Maandag 2 december
| Uren | Taak | Met Wie | Resultaten | Emotie | Link |
|------|------|---------|------------|--------|------|
| 0,5 | DSU en notulen retrospective doorgenomen | Alle groepsgenoten | Korte terugblik op de vorige sprint en de afspraken voor komende sprint nog eens doorgenomen. | ğŸ§ |  | 
| 0,5 | Pull request gemaakt van taskbranche naar US branche en wijzigingen doorgevoerd van US5 frontend | Zelfstandig | Met het team besloten om de frontend van US5 vast met development te mergen, zodat we hiervoor ook het nieuwe branchsysteem kunnen gebruiken komende sprint. Een aantal wijzigingen gemaakt in o.a. de storybooktests en na aanleiding van errors in de console. | ğŸ‘ |  |
| 0,5 | Gezamenlijk gekeken naar API contract en authentication op de pagina's | Alle groepsgenoten | Doorgenomen wat de verify methode moet teruggeven op iedere pagina. | ğŸ’­ |  | 
| 0,5 | Pull request van USbranche US5 naar development gemaakt en, na reviews, gemerged. | Zelfstandig |  | ğŸ™‚ |  |
| o,5 | Pull requests gereviewd | Zelfstandig |  | ğŸ“‘ |  |
| 4 | Feedback verwerkt van sprint review | Zelfstandig, in overleg met team | O.a. informatie hierarchie verduidelijkt, beschrijving toegevoegd aan ProjectCard en scroll naar specifieke taak geimplementeerd. | ğŸ“ | Zie notulen sprint review 1 in teamskanaal |

## Dinsdag 3 december
| Uren | Taak | Met Wie | Resultaten | Emotie | Link |
|------|------|---------|------------|--------|------|
| 0,5 | DSU met coach | Alle groepsleden, Coach | Verbeterpunten volgende DSU: We zitten momenteel tussen 2 sprints in. Er staan geen taken op het bord. Als iemand 'tussendoor even een bug opgelost' heeft, is dit nergens terug te zien op het storyboard. Later is waarschijnlijk ook niet meer terug te vinden wie wat precies aangepast heeft. De tijd tussen 2 sprints in kunnen we beter zo kort mogelijk houden, en deze tijd benutten om de planning voor te bereiden en niet al te gaan bouwen. | ğŸ“‘ |  | 
| 0,5 | Brainstorm over frontend componenten en het hergebruiken hiervan | Alle groepsleden | Afgelopen sprint veel dubbele code gemaakt. We hadden bijvoorbeeld drie projectservices in de backend. Voor de frontend was dit ook het geval. We hebben gezamenlijk gekeken welke componenten er aangepast zouden kunnen worden, zodat we deze kunnen hergebruiken. | ğŸ§  |  | 
| 1,5 | Voorbereiding planning en user stories acceptatiecriteria | Pedro en ik | Planningsmeeting voorbereidt en de user stories met acceptatiecriteria herzien met de informatie uit de vorige sprint. | ğŸ“‹ |  | 
| 1 | Sprint planning | Alle groepsleden, PO |  | ğŸ§ | Zie notulen sprint planning 2 in teamskanaal |
| 0,5 | Notulen planning herzien en verduidelijkt | Zelfstandig | Ik heb mijn eigen notulen duidelijker opgeschreven. Daarnaast met Pedro besproken hoe wij elkaar beter kunnen helpen. Pedro's leerdoel is om duidelijker te notuleren en hiermee ook overzicht te bewaren. Ik heb dit juist andersom. Ik schrijf vaak teveel op, waardoor het niet meer makkelijk in te zien is wat precies de actiepunten zijn. Zoals eerder aangegeven hebben we onze notulen na de meeting vergeleken. Pedro gaf aan dat bij mijn notulen nu niet direct naar voren kwam wat er precies aan actiepunten gemaakt zijn. Stijn A gaf aan dat hij mijn notulen goed vond. Als hij aan een taak ging werken, kon hij bij die taak in de notulen het stukje tekst lezen zodat het ook duidelijk was. Uiteindelijk hebben we besloten dat beide notulen een waardevolle betekenis kunnen hebben. Bij kortere notulen is het direct inzichtelijk wat alle actiepunten uit de meeting waren, en hoeft niet eerst 3 pagina's aan tekst gelezen te worden. Bij uitgebreidere notulen zijn de specifieke onderdelen completer toegelicht. Daarnaast is het ook handig als er bijvoorbeeld afspraken gemaakt zijn met de PO. Als hij later aangeeft dat dit niet zo afgesproken is, kan je hem wijzen op de notulen (mits deze ook na de meeting goedgekeurd zijn door de PO) | ğŸ“‹ | Zie notulen sprint planning 2 in teamskanaal |
| 0,5 | Gekeken naar notificaties en ERD | Alle groepsleden | Registrationstabel aangepast om te matchen met US5. Daarnaast gekeken naar de notificatiestabel. Deze lijkt voor nu overbodig, omdat de PO aangegeven heeft dat in-app notificaties gaan over bijvoorbeeld succesmeldingen of foutmeldingen bij recent uitgevoerde taken. Wij hadden de notificatietabel ingericht met het oog op eventuele communicatie tussen de opdrachtgever en de student. De PO heeft bij de planning aangegeven dat dit buiten de applicatie moet gebeuren, en anders via e-mails. | ğŸ‘“ |  |
| 1,5 | Taken aanmaken met acceptatiecriteria | Pedro en ik | Ik ga als domeinleerdoel werken aan PWAC-05 (Je gebruikt de user stories en aangereikte tooling om de ontwikkeling van de software op te delen in kleinere, individueel uitvoerbare taken en de voortgang van het project te bewaken). Ik heb, zoals eerder benoemd in dit logboek, moeite met het inschatten hoe lang ik met een taak bezig ga zijn. Daarbij vind ik het lastig om grotere taken op te delen in kleinere taken. Hierdoor is het lastig voor mij om in te schatten hoe de voortgang van het project erbij staat. Verder wil ik het Storyboard vaker updaten. Momenteel doe ik dit aan het einde van de dag, maar ik merk dat ik dit vaak vergeet. Ik zie ook dat mijn teamleden dit vaak vergeten. Deze sprint ga ik vaker het Storyboard updaten, bijvoorbeeld iedere keer dat ik stop met een taak of pauze neem. Ook ga ik mijn teamgenoten hieraan herinneren. Door het Storyboard actueel te houden, is het ook gemakkelijker om bij de DSU's de voortgang van de sprint te bewaken. Ik merk dat wij dit vaak lastig vinden om in te schatten. | ğŸ“ |  |

## Woensdag 4 december
| Uren | Taak | Met Wie | Resultaten | Emotie | Link |
|------|------|---------|------------|--------|------|
| 0,5 | DSU en Pedro heeft uitgelegd wat hij aan de user stories veranderd heeft | Alle groepsleden | Pedro had nog wat aanpassingen aan de user stories gemaakt. Die hebben we als team doorgenomen. | ğŸ“‹ |  |
| 1 | Tijdsinschattingen maken taken | Alle groepsleden | Tijdsinschattingen gemaakt voor de taken | âŒš |  |
| 0,5 | Overleg aanmeldingen | Stijn A, Pedro en ik | Overleg over aanmeldingen en openstaande aanmeldingen. De vraag was of het aantal openstaande aanmeldingen omlaag zou moeten gaan als iemand geaccepteerd wordt. Hierover waren de meningen verschillend. Uiteindelijk in de notulen van de planning teruggevonden dat dit het geval is, dus dit gaan we ook zo implementeren. | ğŸ§  |  |
| 1 | TextFieldModal | Zelfstandig, met hulp | TextFieldModal aangepast naar een herbruikbaar modal component. Bij het toepassen van state liep ik vast door wat errors. Hier heeft Stijn A mij bij geholpen. | ğŸ‘ |  | 
| 1 | Fetch | Zelfstandig | Fetch gemaakt, errors weergeven in het scherm en errors in console opgelost. | ğŸ“ |  |
| 0,5 | Storybooktests geschreven | Zelfstandig |  | ğŸ“‘ |  |
| 1 | Pull requests | Zelfstandig | Pull request gemaakt, gemerged en andere pull requests gereviewd. | ğŸ‘“ | |

## Donderdag 5 december
| Uren | Taak | Met Wie | Resultaten | Emotie | Link |
|------|------|---------|------------|--------|------|
| 1 | Workshop reflecteren | Alle groepsleden | Het is nu duidelijker wat er in de reflectie moet komen te staan. | ğŸ‘ |  |
| 0,5 | DSU | Alle groepsleden |  | ğŸ“‘ | |
| 0,5 | Overleg PO US | Robert wilde even langskomen om te overleggen hoe de rest van de sprint eruit gaat zien. |  | ğŸ“‹ |  |
| 0,5 | Pull requests | Zelfstandig | Pull requests gereviewd en eigen pull request gemerged | ğŸ‘“ |  |
| 0,5 | Overleg naamgeving | Yuillian en ik | Overleg met Yuillian over naamgeving backend. In de DB heet het veld voor de motivatie van een student description. In de DTO heet dit onderdeel reason. Ik vond beiden onduidelijk. Description kan een description voor van alles zijn. Ik dacht dat met reason de reden van afwijzing bedoeld werd. Ik zou zelf voor motivation gekozen hebben. We hebben overlegd of we dit aan gingen passen, maar omdat Stijn A en Yuillian hier allebei al meerdere methodes mee geschreven hadden, dachten we dat het aanpassen hiervan gemakkelijk tot inconsistentie kon leiden, mochten er een aantal vergeten worden. Uiteindelijk besloten om dit zo te laten. | ğŸ§  | |
| 1 | Backend doorgenomen | Zelfstandig | Ik heb nog (bijna) geen backend code geschreven dit project. Ik heb even de tijd genomen om de code door te nemen en de details van de registration code. | ğŸ‘“ |  |
| 1 | Registrations | Zelfstandig | Bij alle code (waar dit nodig was) van registrations een veld 'response' toegevoegd. Ook de tests aangepast. | ğŸ™‚ |  |
| 1,5 | Backend registreren | Zelfstandig | Code voor de backend van POST registrations/{taskId} geschreven. | ğŸ“ |  |

## Vrijdag 6 december
| Uren | Taak | Met Wie | Resultaten | Emotie | Link |
|------|------|---------|------------|--------|------|
| 1 | DSU en pull requests reviewen | Alle groepsleden | We starten de dag nu met openstaande pull requests reviewen. Dit doen we ook na de middagpauze en net voor het naar huis gaan. Zo zorgen we ervoor dat pull requests vaker behandeld worden. | ğŸ§ |  |
| 1 | Tests geschreven | Zelfstandig | Tests geschreven voor de backend van US5 | ğŸ“ |  |
| 1 | Pull request | Stijn W en ik | Tijdens het afronden van mijn pull request is iets anders gemerged in development waar het ook over registrations ging. Tijdens het mergen van mijn code is er iets niet helemaal goed gegaan bij het merge conflicts oplossen. Tijdens het terugdraaien van de merge is er ook iets niet helemaal goed gegaan met de code. Ik heb samen met Stijn W hiernaar gekeken. Uiteindelijk heeft Stijn de bug gevonden en opgelost, waardoor de code opnieuw gemerged kon worden. | ğŸ§ |  |
| 1 | Coachgesprek | Alle groepsgenoten |  | ğŸ™‚ |  |
| 2,5 | Frontend US5 deel 2 | Zelfstandig | De knoppen moeten disabled worden als de gebruiker zich al heeft geregistreerd voor een taak. Het werken hieraan ging goed. Ik vond het leuk om het werkend te krijgen, en was ook blij dat het redelijk snel gelukt was zonder grote bugs. | ğŸ™‚ |  |
| 2 | Backend US5 deel 2 | Zelfstandig | De backend van bovenstaande taak ook gemaakt. Hier liep ik uiteindelijk een beetje bij vast, omdat ik niet goed wist wat de beste manier was om de data uit de backend op te halen. Dit heb ik uitgeschreven als feedbackvraag volgens de poster Vraag Beter Om Feedback in mijn notities. | ğŸ¤” |  |
| 2,5 | Reflectie | Zelfstandig | Begonnen aan reflectie LUK10 | ğŸ“ |  |

# Projectweek 5 - Sprint 2
## Maandag 9 december
| Uren | Taak | Met Wie | Resultaten | Emotie | Link |
|------|------|---------|------------|--------|------|
| 0,5 | Feedbackvraag en DSU | Stijn A en ik | De hierboven beschreven feedbackvraag gesteld aan Stijn A. | ğŸ™‚ | Voor reflectie hierop zie reflectieverslag LUK10 leerdoel 2 |
| 1 | Code aangepast en tests | Zelfstandig | Code aangepast op basis van de feedback en unittests geschreven. | ğŸ¤” |  |
| 0,5 | Frontend bug opgelost en pull request gemaakt | Zelfstandig | Het viel mij op dat, als er werd gerefreshed, alle knoppen weer klikbaar werden. Ik heb authtype toegevoegd aan de dependency array van de useEffect om dit op te lossen. Daarnaast heb ik Stijn A gewezen op een storybook violation die ik in het weekend was tegengekomen. | ğŸ‘ |  |
| 0,5 | Overleg takenverdeling | Stijn W en ik | Overlegd met Stijn wat er nog open stond voor deze sprint, wie waarmee bezig was en wat het handigst was om te gaan doen i.v.m. de meeting met Robert van vanmiddag. | ğŸ§  |  |
| 0,5 | Review OAuth onderzoek | Zelfstandig |  | ğŸ‘“ |  |
| 0,5 | Gesprek met PSDocent | Alle groepsleden | Wat meer duidelijkheid over de reflectieverslagen. | ğŸ“ |  |
| 0,5 | Pull request feedback verwerkt en gemerged | Zelfstandig |  | ğŸ™‚ |  |
| 0,5 | Meeting PO | Stijn A, W, Yuillian, PO en ik | Tijdens de meeting de uitkomsten van het onderzoek over OAuth doorgenomen met de PO. Tijdens de meeting kwamen we erachter dat we compleet vergeten waren om de overige user stories bij te werken met acceptatiecriteria. | ğŸ˜® |  |
| 1 | Bijwerken user stories en tijdsinschattingen | Stijn W, A en ik | User stories bijgewerkt, taken en acceptatiecriteria toegevoegd. Daarnaast ook tijdsinschattingen per taak gemaakt en voor de rest van de sprint. | ğŸ˜³ |  |
| 0,5 | Meeting PO deel 2 | Stijn A, W en ik | Aangegeven dat wij denken dat we met de huidige user stories en het OAuth onderzoek de rest van de sprint bezig zullen zijn. | ğŸ“‘ |  |
| 1 | Reflectieverslag | Zelfstandig | Feedback uit de meeting verwerkt en feedbackvraag van vanochtend uitgewerkt. | ğŸ’» |  |

## Dinsdag 10 december
| Uren | Taak | Met Wie | Resultaten | Emotie | Link |
|------|------|---------|------------|--------|------|
| 0,5 | DSU met coach | Alle groepsleden, coach | We hebben nu remaining time aan het storyboard toegevoegd. Dit vind ik erg fijn! We hebben nu beter overzicht over hoe ver wij zijn qua tijd en wat er nog moet gebeuren. Discussies tijdens de DSU gaan beter. Yuillian gaf aan dat een discussie later moest plaatsvinden, en hier werd ook direct naar geluisterd. Vorige week was dit niet het geval. Discussies mogen echter best een minuut duren, maar kunnen daarna zeker afgekapt worden zodat de DSU niet uitloopt. | ğŸ§ |  |
| 1,5 | Workshop SGB en nabespreking met team | Alle groepsleden |  | ğŸ—£ï¸ |  |
| 0,5 | Storyboard | Zelfstandig, in overleg met team | Remaining time uit done weggehaald, taken op het storyboard geupdate en een takenverdeling voor de rest van de sprint gemaakt. | ğŸ“† |  |
| 0,5 | Wireframes | Stijn A en ik | Wireframes van US4 en US7. | ğŸ“‘ | Zie de comments bij de front-end taak in GitHub |
| 1 | Pull requests | Zelfstandig | Pull requests nagekeken en eigen pull request gemerged. | ğŸ“ |  |
| 0,5 | Postgres en Docker | Alle groepsleden | Postgres en Docker demo van Stijn W. Daarnaast HeidiSQL geinstalleerd en kennis gemaakt met het programma. | ğŸ§  |  |
| 0,5 | Pull requests | Zelfstandig | Nog meer pull requests nakijken. | ğŸ˜¶ |  |
| 1,5 | Frontend US 7 skills | Zelfstandig | Dit ging goed! De toevoegingen gingen vrij soepel en ik heb het idee dat het goed werkt. | ğŸ‘ |  |

## Woensdag 11 december
### Vandaag heb ik wat minder uur productief gewerkt i.v.m. familieomstandigheden, waardoor mijn concentratie minder was.
| Uren | Taak | Met Wie | Resultaten | Emotie | Link |
|------|------|---------|------------|--------|------|
| 0,5 | DSU en gesprek met coach | Alle groepsleden, coach | DSU en kort gesprek met coach over de status van het reflectieverslag. | ğŸ§ |  |
| 1 | Afronden front-end code US7 | Zelfstandig |  | ğŸ“ |  |
| 0,5 | Fetch aanpassen | Zelfstandig, in overleg | Fetch aangepast om aan te sluiten op de back-end. Discussie met Pedro en Stijn A over of het een PATCH of PUT moet zijn. | ğŸ—£ï¸ |  |
| 0,5 | Error opgelost | Zelfstandig | Error in de console over een null in textarea opgelost. Ik had het eerst in de front-end opgelost door ' || "" ' toe te voegen achter de description in StudentProfileSkill. Achteraf leek het mij handiger om dit in de back-end als default ' ' in de database te zetten. Dit met Pedro besproken. | ğŸ“‘ |  |
| 0,5 | Bespreking CI/CD pipeline | Alle groepsleden | We kregen een berichtje dat we teveel minuten innemen, dus Stijn W heeft de mutationtests uit de pipeline gehaald. Hier hebben we het als groep even over gehad. | ğŸ˜¶ |  |
| 1 | Responsiviteit | Zelfstandig | Responsiviteit van ProfilePage verbeterd (o.a. de buttons), en de tests aangepast. | ğŸ’» |  |

## Donderdag 12 december
| Uren | Taak | Met Wie | Resultaten | Emotie | Link |
|------|------|---------|------------|--------|------|
| 1 | DSU en sprint besproken | Alle groepsleden | DSU, status taken sprint 2 en wat code verschillen doorgenomen. | ğŸ§ |  |
| 1 | Logboek bijwerken | Zelfstandig | Alle notities overgezet naar mijn logboek. | ğŸ’» |  |
| 0,5 | Inlezen reflectieverslag | Zelfstandig |  | ğŸ‘“ |  |
| 3 | Reflectieverslag | Zelfstandig |  | ğŸ“ |  |
| 1 | Feedbackgesprek reflectieverslag | Alle groepsleden, PSdocent |  |  |  |
| 1 | Pull requests nakijken | Zelfstandig |  |  |  |
| 0,5 | Acceptatiecriteria doorlopen user stories | Zelfstandig |  |  |  |

## Vrijdag 13 december
| Uren | Taak | Met Wie | Resultaten | Emotie | Link |
|------|------|---------|------------|--------|------|
| 1 | Voorbereiden op review | Alle groepsgenoten | Laatste pull requests van aanpassingen van gisteravond gemerged. Dit gaan we volgende keer eerder doen, want dit was stressvol op het laatste moment. | ğŸ˜¶ |  |
| 1,5 | Sprintreview | Alle groepsgenoten en PO |  |  | Zie notulen in Teamskanaal PP |
| 0,5 | Notulen herformateren | Zelfstandig |  |  |  | 
| 2 | Voorbereiden retrospective | Alle groepsgenoten |  |  |  |
| 1,5 | Retrospective | Alle groepsgenoten, coach en PSdocent |  |  | Zie notulen in Teamskanaal PP |
| 0,5 | Notulen herformateren | Zelfstandig |  |  |  |

# Projectweek 6 - Sprint 3
## Maandag 16 december
### Vandaag was ik afwezig i.v.m. een uitvaart.

## Dinsdag 17 december
| Uren | Taak | Met Wie | Resultaten | Emotie | Link |
|------|------|---------|------------|--------|------|
| 0,5 | DSU met coach | Alle groepsgenoten en coach | We moeten CONCRETER zijn. Veel "even" en weinig concreet. Wordt niet gereageerd op vragen. |  |  |
| 0,5 | Bijgepraat over gister | Stijn A en ik | Gevraagd of iemand mij kon bijpraten over wat ik gister gemist heb bij het uitwerken van het Excel bestand over afhankelijkheden. |  |  |
| 0,5 | Voorbereiden van sprintplanning | Zelfstandig, in overleg met team |  |  |  |
| 1,5 | Sprintplanning | Alle groepsgenoten en PO |  |  |  |
| 0,5 | Notulen planning herformateren | Zelfstandig |  |  | Zie notulen versie 2 in teamskanaal PP |
| 0,5 | Acceptatiecriteria aanpassen | Zelfstandig, in overleg met team | Criteria aanpassen op basis van de feedback uit de planningsmeeting. |  |  |
| 0,5 | Logboek bijwerken | Zelfstandig |  |  |  |
| 0,5 | Inlezen softwareguidebook | Zelfstandig | Workshop nog eens doorgenomen, bronnen op internet raadplegen. |  |  |
| 1 | Softwareguidebook | Pedro en ik | Opzet gemaakt van hoofdstukken. |  | Zie softwareguidebook in teamskanaal PP |

## Woensdag 18 december
| Uren | Taak | Met Wie | Resultaten | Emotie | Link |
|------|------|---------|------------|--------|------|
| 0,5 | DSU | Alle groepsleden |  |  |  |
| 0,5 | Overleg misverstand user stories | Pedro, Stijn A en ik | De US over het aanmaken van de docentenpagina was samengevoegd met de US over het skillscomponent op de docentenpagina. Dit zorgde voor wat verwarring. |  |  |
| 0,5 | US docenten splitsen | Zelfstandig, in overleg | Na aanleiding van het misverstand heb ik een aparte user story voor de beheerderspagina en het component voor de skills op deze pagina gemaakt. |  |  |
| 0,5 | Taken aanmaken SGB | Zelfstandig | We hadden een aantal uur gerekend voor het gehele SGB. Dit urenaantal konden we niet echt onderbouwen. Het was ook lastig in te schatten of we met deze uren uitkwamen of niet. Ik heb de hoofdstukken onderverdeeld in taken, met wat stappen die voor dat hoofdstuk gedaan moeten worden. Hierbij heb ik per taak een estimate gemaakt en de algemene US estimate weggehaald. Als laatste heb ik de backlog op het storyboard op prioriteit gesorteerd. |  |  |
| 1 | SGB inlezen Contextdiagram | Zelfstandig | We hadden in de opzet een containerdiagram gezet i.p.v. een contextdiagram. Hierdoor was er wat verwarring. Online bronnen opgezocht over C4-model en een video gekeken over C4-model en contextdiagram. |  |  |
| 1,5 | Uitwerken Contextdiagram | Zelfstandig | Programma zoeken om contextdiagram mee te maken en uitwerken van het diagram. |  |  |
| 0,5 | Bespreken contextdiagram | Pedro, Stijn W en ik |  |  |  |
| 1 | Uitwerken van stakeholder Docent | Zelfstandig | Teruggelezen in het PvA, de opdrachtsomschrijving en de notulen. |  |  |

## Donderdag 19 december
| Uren | Taak | Met Wie | Resultaten | Emotie | Link |
|------|------|---------|------------|--------|------|
| 0,5 | DSU | Alle groepsleden |  |  |  |
| 0,5 | Demo mailhog van Yuillian | Alle groepsleden |  |  |  |
| 0,5 | Pull requests nakijken | Zelfstandig |  |  |  |
| 0,5 | Overleg notificaties | Alle groepsleden | Overleg over of we de notificaties binnen de applicatie met een timer willen weergeven of niet. Daarnaast hoe we dit precies gaan weergeven.  Uiteindelijk besloten om dit niet met een timer te doen, omdat dit voor de gebruikerservaring nadelig kan zijn. We hebben besloten om een wegklikoptie te maken. |  |  |
| 1 | SGB Context en Functional Overview | Zelfstandig | Gister had ik o.a. het onderdeel "Belangrijke stakeholders - Docent" ingevuld voor dit hoofdstuk. Dit stuk heb ik vandaag aangepast. Ik had de beheerdersfuncties uitgelegd in dit deel, maar dit leek mij meer passen in het hoofdstuk Functional Overview. Dit heb ik, samen met de onderdelen van Opdrachtgever en Student, verplaatst naar Functional Overview. Daarna heb ik de drie onderdelen in Context aangepast en aangevuld. |  |  |
| 1 | Laptop liep vast | Pedro en ik | Laptop liep weer vast. Met Pedro gekeken waarom. Geprobeerd dit op te lossen. |  |  |
| 1 | Wireframe US10 | Zelfstandig | Ik zocht een filtercomponent wat ik kon gebruiken als basis voor mijn wireframe. Niet gevonden wat ik nodig heb, maar hierdoor duurde het wat langer. |  |  |
| 1 | Wireframes US 292, 218 en 217 | Zelfstandig |  |  |  |
| 0,5 | Pull requests nakijken | Zelfstandig |  |  |  |

## Vrijdag 20 december
### Vrijdag zelf niet veel gedaan voor de vakantie. Tijd ingehaald in de vakantie.
| Uren | Taak | Met Wie | Resultaten | Emotie | Link |
|------|------|---------|------------|--------|------|
| 0,5 | DSU en overleg | Alle groepsgenoten |  | ğŸ§ |  |
| 0,5 | Koekjes gegeten | Alle groepsgenoten en een ander team | Samen met een ander team genoten van kerstkoekjes en de kerstgezelligheid. | ğŸ§ |  |
| 5,5 | Reflectieverslag | Zelfstandig |  |  |  |
| 1 | US10 filter visueel | Zelfstandig | Filter gemaakt met Tailwind component. Bleek veel extra code in te zitten die ik achteraf niet nodig had. |  |  |
| 1 | Probleem oplossen | Zelfstandig | Laatste pull request voor de vakantie bevatte wat aanpassingen aan de database en de gebruikersaccounts. I.v.m. toegevoegde emailadres veld wat problemen met inloggen via OAuth. Dit na de vakantie besproken met het team, zodat hier een oplossing voor gemaakt kan worden voor gebruikers die het niet zelf in de database kunnen aanpassen. | ğŸ˜¶ |  |
| 2,5 | US10 filter visueel deel twee | Zelfstandig | SkillsEditor component hergebruikt in filter in plaats van Tailwind component. |  |  |

# Projectweek 7 - Sprint 3
## Maandag 6 januari
| Uren | Taak | Met Wie | Resultaten | Emotie | Link |
|------|------|---------|------------|--------|------|
| 0,5 | DSU en terugblik | de Stijns, Yuillian en ik | Terugblik op waar we voor de vakantie gebleven waren. | ğŸ§ |  |
| 0,5 | Demo filter US10 | Alle groepsleden | Ik had wat vragen over de designkeuzes van het filtercomponent, het label en de responsiviteit. Dit aan de groep voorgelegd en samen de problemen opgelost. De vormgeving veroorzaakte wat meningsverschillen. De groep gaf uiteindelijk aan om uit te werken wat mij het gemakkelijkst leek. | ğŸ™‚ |  |
| 0,5 | Planning | Alle groepsleden | Planning week en afspraken bekeken, PO gemaild over reviewmeeting, Pedro bijgepraat over de dagplanning. | ğŸ“  |  |
| 2 | Filter US10 | Zelfstandig | Verder gewerkt aan filter. Knoppen en labels toegevoegd aan inputveld zoeken. | ğŸ’» |  |
| 0,5 | Discussie over reflectieverslag | Alle groepsleden | Gepraat over reflectieverslag, wat er bij luk 9 hoort te komen en etc. | ğŸ“‘ |  |
| 0,5 | SGB | Alle groepsleden | Afspraken gemaakt over wie wat doet voor SGB en overleg details hoofdstukken. |  |  |
| 0,5 | Storybook tests US10 | Zelfstandig |  |  |  |
| 1 | Reflectieverslag | Zelfstandig |  |  |  |

## Dinsdag 7 januari
| Uren | Taak | Met Wie | Resultaten | Emotie | Link |
|------|------|---------|------------|--------|------|
| 0,5 | DSU met coach | Alle groepsleden | Vorige keer waren we niet echt concreet. Nu concreter in wat we precies gingen doen vandaag. |  |  |
| 0,5 | PR feedback verwerken | Stijn W en ik | Samen met Stijn gekeken naar pull request feedback. Button was niet helemaal uitgelijnd en een error opgelost. |  |  |
| 1 | Feedbackgesprek met PSdocent | Alle groepsleden | Feedbackgesprek over reflectieverslag. |  |  |
| 0,5 | Feedback genoteerd | Zelfstandig |  |  |  |
| 1 | SGB gereviewd | Zelfstandig |  |  |  |
| 1 | Coachgesprek over SGB | Alle groepsleden |  |  |  |
| 0,5 | Feedback genoteerd | Zelfstandig |  |  |  |

## Woensdag 8 januari
| Uren | Taak | Met Wie | Resultaten | Emotie | Link |
|------|------|---------|------------|--------|------|
| 0,5 | DSU | Alle groepsleden |  |  |  |
| 1 | PR en acceptatiecriteria | Zelfstandig | Ik zag dat de acceptatiecriteria niet volledig overeenkwamen tussen de user story en de taak bij US10. Dit heb ik aangepast, omdat het bij het werken aan de taak voor verwarring zorgde. |  |  |
| 3,5 | US10 | Zelfstandig | Data update niet als je iets zoekt en vervolgens naar iets anders zoekt zonder te resetten. Hij filtert de tweede keer alleen in de overgebleven data uit zoekresultaat 1. Getwijfeld of ik data iedere keer opnieuw zal fetchen of de originele data in een state zal bewaren. Beiden opties uitgewerkt en gekozen om een tweede state toe te voegen waar ik de volledige dataset in bewaar, waarnaar ook gereset kan worden als er opnieuw gefilterd wordt na een eerdere zoekvraag. |  |  |
| 0,5 | PR reviewen | Zelfstandig | Pull request van Yuillian nagekeken. Het viel mij op dat er geen storybook file bij zat. Hierom gevraagd of hij meer tests wilde toevoegen. |  |  |
| 0,5 | Taken aanpassen | Zelfstandig | Taken uit elkaar gesplitst voor zoekbalk en skillsfilter. Daarnaast een taak aangemaakt die we waren vergeten voor Stijn A. De rest van de teamleden gevraagd om het bord up te daten. Zo is het niet overzichtelijk hoe we ervoor staan. Ook steeds tijd open in remaining time in done. |  |  |
| 0,5 | Skillsfilter US10 | Zelfstandig |  |  |  |

## Donderdag 9 januari
| Uren | Taak | Met Wie | Resultaten | Emotie | Link |
|------|------|---------|------------|--------|------|
| 0,5 | DSU | Alle groepsleden |  |  |  |
| 2,5 | Pull Requests nakijken | Zelfstandig | Er stonden veel pull requests open. Eerst alle pull requests weggewerkt. |  |  |
| 3,5 | Skillsfilter | Zelfstandig | Code voor skillsfilter en de tests afgemaakt. |  |  |
| 0,5 | Planning bijwerken | Zelfstandig | De andere teamleden wederom gevraagd om het storyboard te updaten. |  |  |

## Vrijdag 10 januari
| Uren | Taak | Met Wie | Resultaten | Emotie | Link |
|------|------|---------|------------|--------|------|
| 1 | Laatste pull requests nakijken en review voorbereiden | Alle groepsleden | I.v.m. de afwezigheid van Yuillian gister was er een user story nog niet af aan het eind van de dag. We hebben de rest van de code gistermiddag van development naar main gezet. Deze ochtend hebben we de laatste code die Yuillian had afgemaakt ook toegevoegd aan de mainbranche voor de review. |  |  |
| 1 | Review | Alle groepsleden en PO |  |  |  |
| 0,5 | Retrospective voorbereiden | Zelfstandig |  |  |  |
| 1,5 | Retrospective | Alle groepsleden, coach en PSdocent |  |  |  |
| 0,5 | Notulen review en retrospective | Zelfstandig |  |  |  |
| 1 | Voorbereiden PostGame | Alle groepsleden | Besproken wat er in de postgame gedaan moet worden. Hier ook tijdsinschattingen voor gemaakt. |  |  |
| 0,5 | Feedback van PSdocent retrospective | Alle groepsleden en PSdocent |  |  |  |

# Projectweek 8 - PostGame
## Maandag 13 januari
| Uren | Taak | Met Wie | Resultaten | Emotie | Link |
|------|------|---------|------------|--------|------|
| 1 | Tijdsinschattingen afgemaakt taken postgame | Alle groepsleden | Overzicht van tijdsinschattingen bijgewerkt en op prioriteit gesorteerd. |  |  |
| 0,5 | Postgame planning | Alle groepsleden en PO |  |  |  |
| 0,5 | Taken op storyboard gezet | Zelfstandig | Taken uit de planning toegevoegd aan het postgame bord |  |  |
| 1 | Feedbackronde | Alle groepsleden | Ik had voorgesteld om elkaar feedback te geven om input te krijgen voor het reflectieverslag. |  |  |
| 4 | Reflectieverslag | Zelfstandig | Gewerkt aan LUK9 reflectie |  |  |

## Dinsdag 14 januari
| Uren | Taak | Met Wie | Resultaten | Emotie | Link |
|------|------|---------|------------|--------|------|
| 0,5 | DSU met coach | Alle groepsleden en coach | DSU was een concreet gesprek. |  |  |
| 0,5 | Taakbord aangepast | Zelfstandig, in overleg met team | Taakbord bijgewerkt en label 'Hoge prioriteit' toegevoegd. We hebben vorige sprint gemerkt dat een label 'Lage prioriteit' ervoor zorgt dat we deze taken snel gaan zien als iets dat toch niet hoeft.  |  |  |
| 0,5 | Uitleg mutation tests | Stijn W en ik | Ik had gevraagd aan Stijn W of hij mij kon uitleggen hoe de mutation tests werken. Ik begreep nog niet helemaal hoe deze werkten en hoe je hier zelf mee kon werken. Pitest geÃ¯nstalleerd en dit doorgenomen met Stijn. |  |  |
| 1 | Readme review | De Stijns, Pedro en ik | De readme die Stijn W geschreven heeft zo'n 20 keer opnieuw gereviewd na alle suggestions. Gezamenlijk geprobeerd om het comment record op de pull requests te verbreken. Het zou nu bijna onmogelijk moeten zijn dat hier nog fouten in staan. |  |  |
| 1 | Mutation tests | Zelfstandig, met hulp van Stijn W | Backend tests toegevoegd met mutation tests. Na het toevoegen van tests aan BusinessDao werkte Pitest niet meer mee. Na een tijdje geprobeerd te hebben om het weer werkend te krijgen besloten om hier een andere keer mee verder te gaan en eerst verder te werken aan het softwareguidebook. |  |  |
| 1,5 | SGB | Zelfstandig | Onder andere de feedback van H1 en H2 verwerkt. |  |  |
| 0,5 | Paginatitels toevoegen | Zelfstandig, in overleg met team | PO had aangegeven bij de review dat hij graag titels wilde zien op de pagina's. Het is nu niet helemaal duidelijk voor de gebruiker waar ze naar kijken. Hier een component voor gemaakt en dit op de relevante pagina's toegevoegd. |  |  |
| 1,5 | Logboek bijwerken | Zelfstandig | Notities weer overgezet in logboek. |  |  |

## Woensdag 15 januari
| Uren | Taak | Met Wie | Resultaten | Emotie | Link |
|------|------|---------|------------|--------|------|
| 0,5 | DSU | Alle groepsleden | Aangegeven dat het mij handiger lijkt om eerst te focussen op de taken die ook echt volledig af moeten. De user story die nog op ons bord staat moet bijvoorbeeld volledig af zijn, terwijl het bij de tests minder uitmaakt of wij een coverage hebben van 70% of 75%. Hierom aangegeven dat het mij belangrijk lijkt om vandaag, na de meeting over het SGB, eerst de hoge prioriteit taken af te werken. Mijn teamleden waren het hiermee eens, en dit hebben wij ook gedaan vandaag. |  |  |
| 1,5 | SGB feedback verwerkt en review van H4 en H5. | Zelfstandig, in overleg met team |  |  |  |
| 0,5 | Titels taak afgemaakt en PR gemaakt | Zelfstandig |  |  |  |
| 1 | Review SGB | Alle groepsgenoten en coach |  |  |  |
| 0,5 | Feedback SGB verwerkt | Zelfstandig |  |  |  |
| 0,5 | Homepage bug geprobeerd op te lossen | Zelfstandig | Homepage is niet responsief bij het aantal projecten wat hij laat zien en de button (o.a. die slice in ProjectDashboard.jsx). Ik dacht dat dit simpel was om op te lossen, dus dat wilde ik even snel doen. Dit bleek niet simpel genoeg om 'even snel' op te lossen.  Geprobeerd dit zelf op te lossen. Ik liep uiteindelijk vast met hoe ik dit nu het beste kon doen en heb Stijn W om advies gevraagd. Ik dacht dat er een simpele oplossing zou zijn die ik over het hoofd zag. |  |  |
| 0,5 | Homepage bug opgelost | Stijn W, Yuillian en ik | Er bleek geen simpele oplossing te zijn. Uiteindelijk met Yuillian en Stijn tot een oplossing gekomen. Ik vond het leerzaam om te zien hoe zij het aanpakken om een probleem zoals dit op te lossen. Ze kwamen ook met oplossingen die ik niet zou hebben bedacht. Blij dat het nu werkt en fijn dat ze wilde helpen. |  |  |
| 0,5 | Pull requests nakijken | Zelfstandig |  |  |  |
| 0,5 | Discussie over voorbeelddata | Alle groepsleden | Vanuit de pull request voor voorbeelddata was er wat discussie ontstaan over hoe die voorbeelddata er precies uit moest zien. |  |  |
| 1,5 | Reflectieverslag | Zelfstandig |  |  |  |

## Donderdag 16 januari
| Uren | Taak | Met Wie | Resultaten | Emotie | Link |
|------|------|---------|------------|--------|------|
| 0,5 | DSU | Alle groepsleden |  |  |  |
| 1 | Pull requests | Zelfstandig |  |  |  |
| 1 | SGB | Zelfstandig |  |  |  |
| 4 | Reflectieverslag | Zelfstandig |  |  |  |

## Vrijdag 17 januari
| Uren | Taak | Met Wie | Resultaten | Emotie | Link |
|------|------|---------|------------|--------|------|
| 1 | Code doornemen en overleg | Zelfstandig |  |  |  |
| 1,5 | Assessment front-end code | Alle groepsleden en PO |  |  |  |
| 2,5 | Laatste aanpassingen | Alle groepsleden | Comments uit code weggehaald, SGB aangepast, etc. |  |  |
| 1 | Laatste review reflectie | Zelfstandig |  |  |  |
| 0,5 | Inleveren | Zelfstandig |  |  |  |

